臺灣高等法院臺中分院刑事判決　　　　　　　　九十三年度上訴字第一七四五號
　　上　訴　人
　　即　被　告　黃○○
右列上訴人因常業詐欺等案件，不服臺灣臺中地方法院中華民國九十三年九月十三日
第一審判決（民國九十二年度訴緝字第四五七號，起訴案號：臺灣臺中地方法院檢察
署民國八十九年度偵字第四一五七號），提起上訴，本院判決如左：
    主  文
原判決撤銷。
黃○○共同以意圖為自己不法之所有，以詐術使人將本人之物交付為常業，處有期徒
刑壹年捌月。
附表壹所示偽造之印文、署押、被冒領之儲金簿、金融卡、扣案之00000000
00、0000000000、0000000000號大哥大門號晶片各壹枚，附
表壹所示扣案變造身分證、駕駛執照上換貼之林碧玉、申○○、不詳姓名女子、李孟
霖、黃○○、不知名男子之相片，附表貳所示扣案之護貝機壹台、筆記本捌本、大哥
大申請書影本肆拾柒張及附件所示之印章及地區章貳佰貳拾顆，均沒收。
    事  實
一、黃○○於民國（下同）八十九年二月間，因積欠申○○十餘萬元，復無正當工作
    ，遂應申○○之邀，與陳棋照三人共組以申○○為首之犯罪集團，其明知集團成
    員冒領行動電話門號、存摺、金融卡均非供己使用，竟與申○○、陳棋照（申○
    ○業本院於九十三年八月十九日以九十二年度上訴字第一○九○號判處有期徒刑
    三年八月；陳棋照經原審法院於九十二年九月八日以九十二年度訴字第一五四三
    號判處有期徒刑三年二月確定）共同基於意圖為自己不法所有，詐領存摺、金融
    卡、行動電話及市內電話對外販售以營利之常業犯意，及連續收受贓物、故買贓
    物、偽刻印章、變造特種文書（國民身分證）以偽造私文書，並據以行使之概括
    犯意，自八十九年二月十日起，由申○○向外蒐購、故買遭竊（搶）、遺失或遭
    侵占之存摺，並自綽號「小陳」之不詳姓名成年男子處收受身分證、駕照等贓物
    後，交由黃○○及陳棋照負責變造身分證。另陸續於八十九年三月初招徠羅震權
    （羅震權於九十年七月六日死亡，經原審法院於九十年九月十一日為不受理判決
    ），李孟霖、林碧玉（李孟霖、林碧玉則均經本院於九十三年八月十九日以九十
    二年度上訴字第一○九○號判處有期徒刑一年六月）分別於八十九年三月初、同
    年月十三日亦基於常業詐欺及偽刻印章、變造特種文書、偽造私文書並據以行使
    之共同犯意聯絡，由黃○○、陳棋照將國民身分證或駕駛執照上原相片撕下，貼
    上申○○、林碧玉、黃○○及李孟霖、林碧玉之相片，再以護貝機護貝完成而變
    造之，供犯罪集團成員申請如附表所示之行動電話門號及金融銀行帳戶所用，足
    以生損害於如附表所示之人及戶政機關對身分資料管理之正確性。嗣由申○○委
    請不知情之不詳姓名者偽刻如附表壹所示之人之印章，而後由申○○責成林碧玉
    及李孟霖，冒名申請金融存摺，另黃○○則負責持變造國民身分證或駕駛執照，
    冒名申請行動電話門號，羅震權則受申○○之命四處搜購金融存摺；申○○等人
    進而分工輪流刊登廣告出售行動電話門號及金融存摺。
二、申○○、陳棋照、黃○○、李孟霖、林碧玉、羅震權為上開分工後，遂連續持變
    造之如附表壹所示之人之國民身分證或駕駛執照等證件，前往如附表壹所示各該
    金融機構及電信公司，冒用如附表壹所示之人之名義偽填署名於開立帳戶申請書
    、裝機申請書上，分別偽造及偽蓋如附表壹所示之人之署名、印文於各該申請文
    件上（其偽造署名、印文之詳情，均如附表壹所示），使各金融機構及電信公司
    陷於錯誤，而發放如附表所示之多本金融存摺、提款卡或核准多支行動電話門號
    ，其中黃○○持變造改貼其相片之「黃裕彬」國民身分證，於八十九年二月十六
    日起，假冒「黃裕彬」本人或代理人之身分，連續於左列時間為行使偽造私文書
    之犯行，其詳情如左：
（一）於八十九年二月十六日，冒「黃裕彬」之名為代理人之身分，持變造之「黃裕
      彬」、「ｍ○○」國民身分證及申○○所交付偽造之「ｍ○○」印章，偽以「
      ｍ○○」為用戶之身分，在中華電信南臺中營運處多功能受話方付費電話租用
      申請書上偽造「黃裕彬」之署名，並偽蓋「ｍ○○」之印文在用戶簽章欄上（
      詳情如附表壹編號十八所載），用以申請000000000號由受話方付費
      之電話。
（二）於八十九年二月二十一日，冒「黃裕彬」之名為代理人之身分，持變造之「黃
      裕彬」、「甲丁○」、「陳威伸」國民身分證，佯以「甲丁○」、「陳威伸」
      為申請人，在臺灣大哥大股份有限公司（下稱臺灣大哥大公司）行動電話申請
      書暨同意書上偽造「黃裕彬」、「甲丁○」、「陳威伸」之署名（詳情如附表
      壹編號廿四、廿八所載），並填載相關申請資料，偽造上開服務申請書暨同意
      書，分別申請0000000000號、0000000000號、0000
      000000號行動電話。
（三）於八十九年二月二十三日，冒「黃裕彬」之名為申請人，向臺灣大哥大公司申
      請0000000000號行動電話，又於同日冒「黃裕彬」之名為代理人之
      身分，持變造之「黃裕彬」國民身分證、遭遺失之「酉○」國民身分證、遭變
      造之「Ｅ○○」、「陳明勝」國民身分證，佯以「酉○」、「Ｅ○○」、「陳
      明勝」為申請人，在臺灣大哥大公司行動電話申請書暨同意書上偽造「黃裕彬
      」、「酉○」、「Ｅ○○」、「陳明勝」等人之署名（詳情如附表壹編號十四
      、十六、三十七所載），並填載相關申請資料，偽造上開服務申請書，分別申
      請0000000000號、0000000000號、000000000
      0號行動電話。
（四）於同年月二十五日，以同樣手法冒「黃裕彬」之名為代理人之身分，持變造之
      「黃裕彬」、「Ｙ○○」、「Ｊ○○」國民身分證，佯以「Ｙ○○」、「Ｊ○
      ○」為申請人，持申○○所交付偽造之「Ｙ○○」、「Ｊ○○」之印章，在臺
      灣大哥大公司行動電話申請書暨同意書上偽造「黃裕彬」、「Ｙ○○」、「Ｊ
      ○○」之署名，並偽蓋「Ｙ○○」、「Ｊ○○」之印文（詳情如附表壹編號十
      七、三十所載）填載相關申請資料，偽造服務申請書，分別申請000000
      0000號、0000000000號、0000000000、00000
      00000號行動電話。
（五）於同年月六、七日，冒「黃裕彬」之名為代理人之身分，持變造之「黃裕彬」
      、「Ｘ○○」、「Ｉ○○」國民身分證，佯以「Ｘ○○」、「Ｉ○○」為申請
      人，持申○○所交付偽造之「黃裕彬」之印文，在臺灣大哥大公司行動電話申
      請書暨同意書上偽造「黃裕彬」、「Ｘ○○」、「Ｉ○○」之署名，並偽蓋「
      黃裕彬」之印文（詳情如附表壹編號十，十二所載）填載相關申請資料，偽造
      服務申請書，分別申請0000000000號、0000000000號行
      動電話。
（六）黃○○偽造前開服務申請書暨申請書後，復連續持以向中華電信股份有限公司
      （下稱中華電信公司）、臺灣大哥大公司申請上開行動電話門號，使中華電信
      公司、臺灣大哥大公司陷於錯誤，以為係前開被害人「黃裕彬」本人或代理人
      之申請，通過申請後，中華電信公司、臺灣大哥大公司依約交付上揭行動電話
      門號予黃○○，足生損害於被害人「黃裕彬」人、中華電信公司及臺灣大哥大
      公司電信業務經營管理之正確性。
三、申○○、陳棋照、黃○○、李孟霖、林碧玉、羅震權所組詐欺集團詐領得各該金
    融存摺、提款卡、行動電話門號後（詳情如附表壹所示），隨即由該集團成員在
    報紙刊登廣告出售前揭行動電話門號及金融存摺，每支行動電話門號或每本存摺
    要價四千元至八千元不等（視申○○、陳祺照銷售情形而有不同），販賣予他人
    以詐取不法利得，並以此方式反覆牟利為常業，恃此維生。嗣於八十九年三月十
    五日十五時許，林碧玉前往第七商業銀行水湳分行，欲冒用乙○○名義，領取先
    前開戶申請之存摺及金融卡時，遭銀行職員吳巧雲識破，報警當場逮捕。警方根
    據林碧玉之供詞，於同日十八時許，在臺中市○○路八七巷八二號二樓十三室查
    獲申○○、羅震權，並扣得變造之國民身分證及駕駛執照、存摺、金融卡、筆記
    本、行動電話門號晶片、行動電話申請書、存摺出租切結書、中華電訊保證金收
    據、印張及地區章張等件；同日二十二時三十分許，在臺中市○○路八七巷八二
    號五樓三三室查獲黃○○及李孟霖，並扣得變造國民身分證、護貝機、行動電話
    晶片、行動電話申請書、筆記簿等件；復於翌日（八十九年三月十六日）凌晨一
    時三十分許，在臺中市○○○○街一七○號八樓查獲陳祺照，扣得變造國民身分
    證、記事簿、郵政儲金簿、銀行存摺、護貝機、去光水、存摺使用切結書等件（
    上開查扣物件詳如附表壹、貳所示），因而查悉上情。
四、案經臺中市警察局第四分局報請臺灣臺中地方法院檢察署檢察官偵查起訴。
    理  由
一、訊據上訴人即被告黃○○固坦承有持變造之身分證件申請行動電話門號等情不諱
    。惟矢口否認有何常業詐欺、偽造文書等犯行，辯稱：伊無變造身分證，亦不知
    集團其他人員做何事，是申○○持變造完成之身分證給伊，伊當時因積欠申○○
    十萬餘元，且申○○稱申請人均有同意申辦行動電話門號，伊始持身分證件前往
    辦理云云。經查：
（一）如附表壹所示被害人Ｏ○○等人所有國民身分證或駕駛執照，分別於如附表壹
      所載各該時地遭竊或遺失，事後卻遭人以換貼照片、更改住址等方式變造國民
      身分證或駕駛執照，嗣後再以如附表壹所示Ｏ○○等人名義申請郵局或銀行之
      帳戶及行動電話門號等情，業據被害人Ｏ○○、ｆ○○、甲○○、壬○○、庚
      ○○、午○○、Ｒ○○、Ｇ○○、地○○、Ｖ○○、蕭美珍、未○○、乙○○
      、施淑瑛、子○○、Ｆ○○、宇○○、Ｚ○○（原名曾儀君）、Ａ○○、ｘ○
      ○、己○○、ｙ○○、天○○、Ｔ○○、甲戊○、Ｄ○○、ｉ○○、ｖ○○、
      Ｃ○○、ａ○○、Ｉ○○、戌○○之夫黃世勳、王陳滿燕、ｄ○○、Ｘ○○、
      Ｑ○○、癸○○、Ｍ○○、Ｐ○○○、玄○○、ｐ○○、ｊ○○、Ｙ○○、ｎ
      ○○、ｋ○○、丑○○、ｍ○○、Ｓ○○、ｗ○○、Ｂ○○、Ｊ○○、巳○○
      、ｚ○○、Ｋ○○、甲丁○、ｅ○○、甲乙○、甲甲○、劉飛伶（換貼申○○
      照片）、ｓ○○、ｂ○○、Ｕ○○、邱金龍、甲丙○、ｑ○○、Ｅ○○、卯○
      ○、ｃ○○、ｒ○○、Ｎ○○、丁○○、辛○○、甲己○、余瑞蘭等人（甲甲
      ○以下，見原審法院八十九年度訴字第一一三八號卷【一】一三二～一三六、
      一三九～一五二頁）於警訊中供述明確（此部分被害人於審判外之陳述，經被
      告及檢察官於原審審判程序同意作為證據，原審審酌該等陳述作成時之情況認
      為適當，核與刑事訴訟法第一百五十九條之五之規定相符，故採為認定本案犯
      罪事實之證據），被害人亥○○、ｈ○○、ｕ○○、Ｋ○○、丁○○、丑○○
      、林震東、Ｌ○○、ｔ○○、周菊蘭及證人庚○○、地○○於警訊，亦指稱扣
      案之駕照或身分證係分別被竊、遭搶或遺失等語（同上卷第一三七、一三八、
      一四一頁被告對於前揭被害人於警訊所為之審判外陳述，復不為爭執或異議之
      表示，法院自得採為證據，原審九十二年度訴緝字第四五七號卷【二】第十六
      、十八、二六、二九、三一、三三、三六、二六三、二六四頁），另被害人謝
      邱雯、ａ○○、ｉ○○、天○○、鄭信政、Ｖ○○、ｄ○○、ｆ○○、蘇佳禾
      、宙○○、庚○○、辰○○、Ｔ○○、乙○○、壬○○、Ｆ○○、ｗ○○、ｊ
      ○○、Ｎ○○、丙○○、Ｚ○○、ｒ○○、ｋ○○、ｇ○○、Ｈ○○、ｖ○○
      、己○○、陳威伸及證人子○○、酉○、Ｓ○○、甲丁○、寅○○、ｂ○○則
      於原審證稱：其等身分證件遺失、遭搶後，有遭人冒名申請行動電話或金融帳
      戶之情事（見原審九十二年度訴緝字第四五七號卷【二】第十七、十九～三十
      、三二、三四至三九、二六五～二七三頁）明確，又被告黃○○所參與之犯罪
      集團成員之一林碧玉係於八十九年三月十五日十五時許，前往第七商業銀行水
      湳分行，欲冒用乙○○名義，領取先前開戶申請之存摺及金融卡時，遭銀行職
      員吳巧雲識破，因而報警當場逮捕，並循線查獲被告及申○○等人，另據證人
      吳巧雲於八十九年三月十五日警詢時陳述在卷。復有如附表參所示各該金融機
      構及電信公司分別函覆之各被害人遭冒名申請之立帳門戶資料及行動電話門號
      、市內電話門號申辦資料附卷可參（見原審法院卷【四】【五】），並有查扣
      如附表貳所示變造國民身分證、駕駛執照、行動電話服務申請書、郵局及銀行
      開戶資料等件，及郵政儲金簿、存摺、金融卡、筆記本、行動電話門號晶片、
      出租切結書、中華電訊保證金收據、印張及地區章張、護貝機、去光水、存摺
      使用切結書等件在卷可佐。
（二）被告黃○○雖矢口否認變造身分證之犯行，辯稱：他在警局所述，是經警員誘
      導所致，他持以辦理行動電話的身分證件均是申○○持交予他，他沒有變造身
      分證等語。惟查：
　１、針對前揭詐欺集團中各成員職司之工作及被告黃○○變造身分證件之犯行，業
      據被告黃○○先於警詢供承：該詐欺集團是由綽號叫「慧姊」（申○○）負責
      應徵業務員、接洽客戶財物管理及派遣業務員工作項目等事務，綽號「阿元」
      男子（陳棋照）負責幫「慧姊」登廣告報紙尋找需要空頭戶存摺及手機門號客
      戶予「慧姊」及變造身分證等事務，他曾介紹李孟霖給「慧姊」認識，但「慧
      姊」指示李孟霖做何工作，則非他所能知悉，另綽號「阿財」男子（羅震權）
      也是「慧姊」旗下之業務員，至於做何事他也不清楚。綽號「小玉」女子也是
      「慧姊」的業務員，負責持變造身分證向金融機構設立戶名帳號之事務。至於
      他則是負責持變造身分證向通訊行申請手機門號及變造身分證等事務，亦參與
      變造身分證的過程，他是先將去光水塗在身分證邊緣接縫處，之後身分證表面
      塑膠套就會自行脫落，後再以美工刀將原相片去除再貼上業務員之相片，再以
      護貝機護貝身分證表面，其身分證有時是「慧姊」交給我變造的，有時是「慧
      姊」將所要變造人之相片交予他，要他自行尋找適合對象身分證再行由他本人
      變更的。他曾於八十九年二月八日起至三月十二日期間在臺中市○○路○段一
      七四號六樓六０五室變造過約八張身分證，在三月十三日在他現住地變造過三
      張，共變造十一張後，均交給「慧姊」（見被告黃○○於八十九年三月十六日
      之警訊筆錄，參臺中市警察局第四分局刑事偵查卷第二二至二五頁），又他因
      欠申○○錢，故以申請行動電話抵債，一支可抵三千五百元，繼而由申○○以
      四千五百元賣出等語（被告黃○○於八十九年五月八日之警訊筆錄，參臺南市
      警察局刑案南市警刑偵字第二八七號卷宗第四至五頁），被告黃○○縱辯稱前
      開警詢所述，係為警誘導支配所為不實自承，但被告黃○○於八十九年三月十
      六日檢察官偵查時亦供承他是搬到臺中市○○路查獲地點之際，從事偽造證件
      之工作（參八十九年偵字第四一五七號卷第四八至四九頁），復於八十九年四
      月十一日偵訊亦稱：「（問：偽造集團是如何運作？分工如何？）申○○有說
      過他在一年多前從事以證件申請金融帳戶，市區電話，行動電話轉賣圖利，今
      年二月間我有向申○○前後借了八萬元，所以我就跟陳棋照與申○○合作，由
      申○○刊登徵業務員，辦理上開業務，另外也刊登招攬客戶買市內電話，行動
      電話及金融帳戶業務，所有證件是申○○跟先前「小陳」合作收集來的，我也
      曾經向朋友購買二張身分證，去申請行動電話門號給申○○轉賣，在集團中我
      負責工作有變造部分證件，前後大概有十多張，就是以抽換相片方式變造，然
      後我主要是做申請行動電話門號，大概申請了二、三十支，我獲得利益抵債，
      」等語（參八十九年偵字第四一五七號卷第八三至八四頁），且亦迭於原審八
      十九年六月八日、同年八月三日、九十年五月三日歷次審理期日中坦言他確係
      於八十九年二月中加入上揭詐欺集團，他有從事變造身分證之工作，並將變造
      好的身分證用以申請行動電話，每件申請的行動電話號碼可得四千五百元以抵
      償債務，被害人Ｏ○○的身分證若非他所變造即應係證人陳棋照所為等語綦詳
      （見原審法院八十九年度訴字第一一三八號卷【一】第五三、五四、一一八頁
      、卷【二】第二、三頁），觀之被告黃○○於偵訊及原審審理中所陳各情，實
      核與警訊所述相符，誠難謂被告黃○○辯稱其於警詢所述，係受警方指引操控
      之情為真。
  ２、被告黃○○於上開詐欺集團中職司變造身分證件等工作，業據詐欺集團成員另
      案被告申○○指述明確，復經證人林碧玉、李孟霖證述綦詳，其詳情如左：
　 (1) 另案被告申○○於警訊時陳稱：她於八十八年十二月間認識綽號「小陳」之男
      子後，由「小陳」以「ｖ○○」的名義，以每月八千元的代價承租臺中市○區
      ○○路一段一七四號六０五室，做為製造偽造身分證及聯絡買賣的據點，另她
      於八十九年二月間與陳棋照、黃○○、羅震權、林碧玉、李孟霖等人另闢新的
      據點，由她出面以偽造之「ｖ○○」證件以七仟元代價租得臺中市○○路八七
      巷八二號二樓之十三號處所做為據點後，才向「小陳」表明，「小陳」不甚高
      興，所以被警查獲的證物，有一半是從「小陳」租屋處拿到我新的租屋處，另
      一半是由陳棋照與黃○○在臺中市○區○○路八七巷八二號五樓之三三之租屋
      處，偽造後拿到四川路八七巷八二號二樓之十三新租屋處，她們的分工情形，
      是由陳棋照及黃○○負責偽造身分證件並申請行動電話門號，羅震權是負責收
      買金融帳戶存摺，林碧玉是負責會計，另李孟霖是黃○○的朋友，是黃○○帶
      進來的，而她則是負責偽造證件申請銀行帳號等語（見另案被告申○○於八十
      九年四月二十四日警詢所述，參八十九年度偵字第四一五七號卷宗第九五至九
      六頁），又於偵訊時供陳：八十九年二月初起，陳棋照、黃○○二人邀請她另
      立門戶，被警察查獲證件一半是小陳，一半是陳棋照、黃○○給她的，這些證
      件是由陳棋造、黃○○負責變造的，他們是將原相片撕下，貼上自己或林碧玉
      的相片，林碧玉是業務員，由她僱請，至於羅震權、李孟霖他們是黃○○請來
      的，負責行動電話業務，至於存摺這部分是由她讓林碧玉拿假證件去開戶申請
      ，另外一部份則是我向同行以每本三千到五千元代價收購，金融卡則是與存摺
      相同，偽造證件存摺，行動電話等都齊備後，就由我們有空的人到各家大報去
      刊登廣告加以販賣等語（見另案被告申○○八十九年三月十六日、三月二十三
      日偵訊筆錄，參八十九年偵字第四一五七號卷第四八、四九、五五頁），復於
      原審八十九年六月八日審理期日時指稱：她自八十九年二月間自立門戶後，即
      找陳棋照、林碧玉及被告黃○○共同參與，集團中是由陳棋照及被告黃○○二
      人負責變造身分證之工作等情明確（見原審法院八十九年度訴字第一一三八號
      卷宗【一】第一五一頁），均與被告黃○○前開於警詢、偵查及原審審理中所
      供承等情相符。
　 (2) 證人即另案被告陳棋照則於警詢中陳稱：於八十九年二月十日起，他與申○○
      、黃○○三人一同經營，由申○○主導，他則與被告黃○○一起變造身分證，
      將身分證照片抽換掉，當時申○○有要僱請羅震權、李孟霖作業務，至於林碧
      玉是後來加入，由被告黃○○負責申辦行動電話業務，林碧玉申請銀行儲金簿
      金融卡，羅震權負責替客人收取現金及存摺，李孟霖則負責業務方面，申○○
      負責接洽客戶及身分證來源等語（見另案被告陳棋照於八十九年三月十六日警
      詢筆錄，參臺中市警察局第四分局刑事偵查卷第十九至二一頁），復於原審九
      十二年十二月十日審理期日交互詰問程序中證稱：被告黃○○確實有參與變造
      身分證的工作，並且負責辦理行動電話，詳細的情形因時隔久遠，已不復記憶
      ，但他在警詢所述均屬實在等語綦詳（見原審卷【二】第三○七頁）。
　 (3) 證人林碧玉則於九十二年十一月二十四日原審審理期日交互詰問程序時證稱：
      當初是經由郭振明的介紹而認識申○○，是在臺中市○○路八七巷八二號樓下
      見面，申○○帶她到二樓，接著又到同棟大樓五樓，去五樓時有看到被告黃○
      ○，就是在被告黃○○所在地，看到一起偽造的證件、照片，當時被告黃○○
      與申○○在對談，但不清楚交談的內容，之後她交了相片給申○○，申○○交
      給她變造好的子○○、Ｏ○○的身分證後，她就持以辦理銀行存簿，辦理一本
      即可獲利五百元等語（見原審卷【二】第二五九至二六二頁），另證人李孟霖
      則於警詢時證稱：警方臨檢查獲之物品皆是被告黃○○的，當初是被告黃○○
      確有告訴他有一個工作，可賺很多錢，隨時可做，經被告黃○○介紹認識申○
      ○等語（見證人李孟霖於八十九年三月十六日警詢筆錄），復於偵訊時證稱：
      於八十九年三月初，透過被告黃○○引薦，在申○○那裡擔任業務，他負責拿
      假證件去申請金融帳戶，到被查獲為止，申請了約四本帳戶，申○○答應給他
      底薪二萬元，申請一本，多給四百元等情（見證人李孟霖於八十九年四月十二
      日偵訊筆錄，參八十九年偵字第四一五七號卷第八五頁），又於原審八十九年
      六月二十九日之審理期日證稱：是受僱於申○○，負責申請金融存摺，是被告
      黃○○變造身分證後交給他，他只上班兩、三天就被申○○嫌效率不好，就被
      辭掉了等語（見原審法院八十九年訴字第一一三八號卷【一】第八五、八六頁
      ），且於原審九十二年十一月二十四日審理期日交互詰問程序時結證稱：確經
      被告黃○○之引介，於八十九年二、三月之間認識申○○，當初被告黃○○是
      說要介紹工作給他，申○○之後拿貼有他照片的變造身分證，要他去申請銀行
      開戶，他有依申○○的指示偽以「Ｊ○○」的名義分別前往中興銀行北屯分行
      、誠泰銀行公益分行、大眾銀行臺中分行申請銀行帳戶、金融卡等語（見原審
      卷【二】第二五一、二五二、二五五、二五六頁），從而被告黃○○之五樓租
      屋處與詐欺集團首腦申○○二樓住處位於同棟大樓，集團首腦申○○會將新進
      成員帶至被告黃○○五樓之租屋處面談，又被告黃○○甚且得以引薦證人李孟
      霖進入集團共事，足徵被告黃○○與前揭詐欺集團間已有信賴基礎，則被告黃
      ○○對於集團內部之運作，應有相當程度之認識，且以本案為警於八十九年三
      月十五日十八時許，在臺中市○○路八七巷八二號二樓十三室查獲申○○、羅
      震權時，在該處扣得有變造之被害人「ｌ○○」等女子之國民身分證及駕駛執
      照共計六十五張、變造之被害人「寅○○」等男子國民身分證二十八張、冒名
      申請之被害人「張珍梅」第一商業銀行南臺中分行存摺五十五本、第一商業銀
      行卡號00 000000000號金融卡五十六張、行動電話門號晶片、行動電話申請書
      、存摺出租切結書、中華電訊保證金收據、印張及地區章張等件；復於同日二
      十二時三十分許，在臺中市○○路八七巷八二號五樓三三室查獲被告黃○○及
      另案被告李孟霖時，確實扣得有變造之「ｅ○○」、「甲乙○」國民身分證各
      一張、護貝機、行動電話晶片、行動電話申請書、筆記簿等件，有臺中市警察
      局第四分局何安派出所出具之臨檢現場記錄表二份、扣押物品清單一份附卷可
      佐（見八十九年度偵字第四一五七號偵查卷第二八、二九、四四、四五頁、原
      審卷【三】第二五四至二六○頁），並有前開查扣之物品可稽，則被告黃○○
      辯稱他對於集團內部其他成員的工作內容均不知情，又無參與變造身分證之犯
      行，均顯屬卸責之詞，不足採信。
（三）被告黃○○復辯稱：當初是申○○稱申請人均有同意申辦行動電話門號，他始
      持身分證件前往辦理云云。惟查：
  １、被害人ｅ○○、甲乙○分別於警詢之證稱：他們的身分證遭竊後，被不法集團
      變造冒用，查獲後發現失竊的身分證資料均無誤，但照片被換貼為被告黃○○
      的相片等語（見臺中市警察局第四分局刑事案件偵查卷宗【一】第二七五、二
      七六、三六一、三六二頁，此部分被害人於審判外之陳述，經被告及檢察官於
      原審審判程序同意作為證據，審酌該等陳述作成時之情況認為適當，核與刑事
      訴訟法第一百五十九條之五之規定相符，故採為認定本案犯罪事實之證據），
      並有扣案之變造「ｅ○○」「甲乙○」身分證各一紙在卷可佐。
  ２、被害人黃裕彬遭被告黃○○持前開變照之「黃裕彬」國民身分證冒名，於八十
      九年二月十六日起，假冒「黃裕彬」本人或代理人之身分，於事實欄二所示時
      間分別持偽造之服務申請書暨同意書，向中華電信股份有限公司、臺灣大哥大
      公司申請上開行動電話門號，使該中華電信公司、臺灣大哥大公司陷於錯誤，
      以為係前開被害人「黃裕彬」等人本人之申請，通過申請後，中華電信公司、
      臺灣大哥大公司依約交付上揭電話門號予被告黃○○，足生損害於被害人「黃
      裕彬」等人及臺灣大哥大公司電信業務經營管理之正確性各情，有臺灣大哥大
      公司九十三年三月五日法警○九三○七○六一號函文所附之行動電話服務申請
      書、同意書、申請人暨代理人國民身分證正反面影本、中華電信公司臺灣中區
      電信分公司北臺中營運處九十三年六月三日中北業字第９３ＣＣ８１３０４號
      函所附多功能受話方付費電話租用申請書、電話清單、智慧型網路保證金收據
      、申請人暨代理人國民身分證正反面影本等資料在案可憑（見原審卷【四】第
      一五一至一七四、二二五至二二七、二三一至二六○頁、原審卷【五】第一三
      四至一三八頁），參之被害人「黃裕彬」遭變造之身分證上亦貼有被告黃○○
      本人之相片，有變造之「黃裕彬」身分證正反面影本在卷可查（見臺中市警察
      局第四分局刑事案件偵查卷宗【一】第三五四頁）。至於被告黃○○所持被害
      人「酉○」之國民身分證，未遭變造一情，則經送法務部調查局鑑定結果，經
      折開膠膜檢視，並未發現有相片曾被換貼，身分證背面之地址經放大檢視亦未
      發現有塗改之變造痕跡，此有法務部調查局九十三年二月二十日調科貳字第○
      九三○○○四二二九○號鑑定通知書一份在卷可佐（見本院九十二年度上訴字
      第一○九○號刑事卷【二】第一八四頁）。
　３、本案於被告黃○○承租之住處查獲之被害人ｅ○○、甲乙○遭變造之身分證及
      中華電信公司、臺灣大哥大公司前開函覆申請資料中所附以「黃裕彬」為本人
      或代理人所附之身分證影本照片欄上均貼有被告黃○○之照片，若謂被告黃○
      ○不知該身分證係遭變造而來，孰能置信？又若倘申請人均有同意，自應持申
      請人本人之身分證辦理相關申請手續，何須持其上貼有被告黃○○本人照片之
      變造身分證件前往申請行動電話？是由被告黃○○本身即在集團內部從事變造
      身分證之工作，復又持變造之身分證件以偽造如附表所示被害人之名義申辦行
      動電話，足見被告黃○○辯稱：他是在以為得到被害人等人之同意，始辦理行
      動電話門號之申請等語，自屬虛妄，委無足採。
（四）共同正犯非僅就其自己實施之行為負其責任，並在犯意聯絡之範圍內，對於其
      他共同正犯所實施之行為，亦應共同負責，本件被告黃○○於警詢所為供詞，
      核與被告黃○○自身迭於偵查、原審法院八十九年度訴字第一一三八號歷次偵
      審程序所為陳述前後一致，且與另案被告申○○、陳棋照、李孟霖及林碧玉供
      述情形互核相符，被告黃○○空言指稱，其於警詢所為供承不具任意性，顯係
      脫免卸責虛妄之詞，又被告黃○○於八十九年二月十日參與以申○○為首之集
      團，均明知另案被告申○○係以冒名詐領人頭帳戶對外販售為業，仍基於共同
      犯罪之意思，受雇於被告申○○，並依集團內部之分工，變造「ｅ○○」、「
      甲乙○」、「黃裕彬」身分證，復冒用「黃裕彬」之名義，以「黃裕彬」為本
      人及代理人之身分，連續持以向中華電信及臺灣大哥大等電信公司申請前揭所
      示多達十餘支行動電話及受話方付費電話後，交由另案被告申○○轉售他人牟
      取不法利益之事實，至臻明確，被告黃○○顯已參與部分犯罪構成要件之實施
      ，為共同正犯，被告黃○○聲請傳喚證人申○○，並與之對質，經核因證人申
      ○○於警詢、偵查及審理時所為歷次陳述已明確，實無再行傳喚調查之必要，
      附此敘明。
（五）綜上，本件事證明確，被告黃○○所辯，為圖卸刑責之詞，不足採信，犯行堪
      予認定。
二、按刑法所謂「常業」，係指反覆以同種類行為目的之社會活動之職業性犯罪言，
    至其犯罪所得之多寡、是否恃此犯罪為惟一之謀生職業，則非所問，經查被告黃
    ○○已坦承因另案被告申○○借予生活所需，又無工作可以償還，故冒名申請行
    動電話供申○○販售以維生等語（原審九十二年訴緝字第四五七號卷【二】第五
    六頁），足徵被告黃○○主觀上均有藉冒領門號並供另案被告申○○對外販售牟
    利以為經濟生活之來源，且有反覆藉此為常業，恃以維生之共同犯意。被告黃○
    ○與另案被告申○○共組之犯罪集團冒領之存摺、金融卡，性質上為一財物，另
    由被告黃○○及集團其他成員冒名申請行動電話（含市內電話）門號，旨在使不
    知情之電信公司陷於錯誤提供電信服務，而詐得免付電信服務費之不法利益，是
    以另案被告申○○以對外蒐購遭竊、搶或遺失、侵占之存摺、金融卡，或自「小
    陳」處收受身分證、駕照等贓物，再由另案被告陳祺照、被告黃○○負責變造身
    分證，並委由不知情之刻印行，偽刻印章，由被告黃○○負責申請不實之上開行
    動電話門號、由另案被告李孟霖、林碧玉分持變造之身分證，偽填開戶申請書，
    並以蓋用偽刻之印文、偽簽署押之方式，向銀行、郵局申請存摺、金融卡，申請
    存摺、金融卡等業務，使不知情之金融機構及電信公司，誤信係申請人本人所申
    請，而予核發金融卡、存摺及行動門號（含市內電話）之通訊服務、於取得各該
    存摺、門號之通訊服務後，即對外刊登人頭帳戶、存摺及行動門號，以營利並藉
    此為常業，恃以維生，致足生損害於被冒名申請人、銀行、郵局對存款、金融卡
    管理、中華電信公司對於電話租用人管理及臺灣大哥大公司對門號核發之正確性
    ，核被告黃○○所為，係犯刑法第三百四十條之常業詐欺罪、第二百十六條、第
    二百十條之行使偽造私文書罪、第二百十六條、第二百十二條之行使變造特許證
    罪及第三百四十九條第二項之故買贓物罪。又：
（一）、被告黃○○所屬犯罪集團中，申○○、李孟霖、林碧玉冒名申領領存摺、金
        融卡，使行員陷於錯誤而交付存摺、金融卡，該存摺、金融卡本身即為財物
        之一種，另被告黃○○冒名申請行動電話（含市內電話）門號部分，則旨在
        使不知情之電信公司陷於錯誤提供電信服務，而詐得免付電信服務費之不法
        利益，被告黃○○本於共犯聯絡之單一之常業詐欺犯意，同時觸犯常業詐欺
        取財及詐欺得利罪，應論以情節較重之常業詐欺取財罪論處。
（二）、被告黃○○偽造印章、印文為偽造私文書之部分行為；偽造私文書、特種文
        書後持以行使，其偽造之低度行為，均為嗣後行使私文書、特種文書之高度
        行為所吸收，均不另論罪。
（三）、被告黃○○於八十九年二月十日起與陳棋照、申○○及黃○○於同年三月初
        起與林碧玉、李孟霖、羅震權等人彼此共同犯罪部分間有犯意聯絡與行為分
        擔，均為共同正犯。
（四）、被告黃○○與另案被告申○○等人所屬犯罪集團，利用不知情之刻印行偽刻
        印章，為間接正犯。雖公訴人就被告黃○○所屬犯罪集團偽刻印章、偽簽署
        押部分之犯行，未引用論罪條文，但犯罪事實欄中已敘及，已發生起訴效力
        ，法院自得加以審理。
（五）、被告黃○○先後多次行使私文書、行使變造特種文書、故買贓物罪，均時間
        緊接，犯罪構成要件復相同，顯均係基於概括之犯意為之，均應依連續犯之
        規定論以一罪，並各加重其刑。
（六）、被告黃○○所犯前開四罪間，具有方法與結果之牽連關係，為牽連犯，依刑
        法第五十五條規定從一重之常業詐欺罪處斷。
三、原審為科刑之判決，固非無見，惟查（一）、被告與共同被告李孟霖、林碧玉、
    羅振權共同犯罪之時間係從八十九年三月初起，原判決誤認為從八十八年三月初
    起，尚有未洽。（二）、原判決論被告以常業詐欺罪，而判決事實欄未明確記述
    被告反覆以詐欺為常業，僅略謂恃此為生，亦有瑕疵。被告上訴，仍執前詞，否
    認犯罪，指摘原判決不當，雖無理由，但原判決既有上述可議之處，仍應予撤銷
    改判，審酌被告正值盛年，不思以正途賺取所需，竟夥人共同謀議冒領門號、存
    摺等以為犯罪手法，冀求從中謀取利益，此舉不只嚴重破壞金融、電信管理之正
    確性，且販售人頭存摺、門號等將助長財產犯罪之發生，所生危害既深且廣，但
    於本院審理時，有悔意等一切情狀，量處如主文第二項所示之刑。
四、附表壹所示偽造之署押（簽名）、印文，不問屬於犯人與否，均應依刑法第二百
    十九條規定，宣告沒收。另按共同正犯因相互間利用他人之行為，以遂行其犯意
    之實現，本於責任共同之原則，有關沒收部分，對於共犯間供犯罪所用之物，自
    均應為沒收之諭知，如附表壹所示被冒領之儲金簿、金融卡均已扣案，另扣案之
    0000000000、0000000000及0000000000大哥大
    門號晶片各一枚，均係被告黃○○所屬犯罪集團所有因犯罪所得之物，應依刑法
    第三十八條第一項第三款規定，宣告沒收；其餘未扣案者，因已無從查證其去向
    ，為免處執行之困難，不予沒收，附表肆所示由原所有人出具切結書租用之存摺
    、金融卡者，因非屬被告黃○○所屬犯罪集團所有之物，故不予宣告沒收；扣案
    變造身分證、駕照上被告申○○、林碧玉、不詳姓名女子、李孟霖、黃○○、不
    知名男子等人之相片（詳如附表壹所示），則係被告黃○○所屬犯罪集團所有供
    犯罪所用之物，應依刑法第三十八條第一項第二款規定，併予宣告沒收；扣案之
    印章及地區章計二百二十顆，不問屬於犯人與否，均依刑法第二百十九條，併予
    宣告沒收；附表參所示在被告申○○、被告黃○○住處被扣案之護貝機一台、筆
    記本八本（扣案之筆記本計十本，護貝機二台、但其中二本筆記本、另一台護貝
    機係在陳棋照處查獲者，與被告申○○等人之犯罪無關，不予沒收）、大哥大申
    請書影本四十七張，係供被告犯罪所用或犯罪所得之物，分別依刑法第三十八條
    第一項第二、三款之規定，併予宣告沒收，至於中華電訊保證金收據只證明有租
    用之實，與犯罪無直接之關連，存摺出租切結書，經審閱係另案被告申○○向他
    人租用存摺之證明，與被告黃○○變造、偽造上開各文書並據以行使之犯行無涉
    ，均不予宣告沒收。
五、公訴意旨固認以：於另案被告陳祺照住處所查獲如附表伍所示之部分，被告黃○
    ○與之亦有共同之犯意聯絡云云。然如附表編號五所示在陳祺處所查扣之存摺、
    金融卡，業據證人陳祺照於警局供稱只與申○○合夥至八十九年二月底（刑警卷
    第二六頁反面最後第二行），被告申○○於本院審理時亦稱在陳祺照住處所查獲
者，係陳祺照個人所為，與其無涉（見前開本院卷【一】第二四三頁），是陳祺
    照自八十九年三月起既與被告申○○、黃○○等人拆夥，並自立門戶，是在其住
    處所查獲者，顯係陳祺照個人所為，此外又無證據足以證明被告申○○、黃○○
    就此部分亦參與其內，其等此部分犯罪尚不能證明，本應為無罪之諭知，公訴人
    認被告黃○○此部分犯罪與右開論罪科刑部分互有裁判上一罪之關係，故不另為
    無罪之諭知。
六、附表參所示被害人等遭冒名申請之行動電話門號、郵局及金融機構之各情，固據
    卷證資料可資佐憑，惟被告黃○○參與以申○○為首所組詐欺集團之時間為自八
    十九年二月十日起至同年三月十五日止，如附表參所示之各節犯罪時間，並非被
    告黃○○參與之期間，尚難認被告黃○○就如附表參所示各該犯行與其餘集團成
    員有犯意之聯絡及行為之分擔，故此部分不能令被告黃○○負刑責，附此敘明。
七、據上論斷，應依刑事訴訟法第三百六十九條第一項前段、第三百六十四條、第二
    百九十九條第一項前段，刑法第二十八條、第三百四十條、第二百十六條、第二
    百十條、第二百十二條、第三百四十九條第二項、第五十五條、第二百十九條、
    第三十八條第一項第二款、第三款，罰金罰鍰提高標準條例第一條前段，判決如
    主文。
案經檢察官ｏ○○到庭執行職務。
中      華      民      國    九十三     年     十二   月     二十二    日
                                   臺灣高等法院臺中分院刑事第一庭
                                         審判長法  官　陳　紀　綱
                                               法　官  方  艤  駐
                                               法　官　陳　登　源
右正本證明與原本無異。
如不服本判決應於收受送達後十日內向本院提出上訴書狀，其未敘述上訴之理由者並
得於提起上訴後十日內向本院補提理由書（均須按他造當事人之人數附繕本）。
                                               書記官　林　明　冬
中     華     民     國     九十三     年     十二     月    二十四     日
附錄本判決論罪科刑之法條：
第三百四十條：以犯第三百三十九條之罪為常業者，處一年以上七年以下有期徒刑，
得併科五萬元以下罰金。
                                                              　　　　　Ｆ
附表壹：
┌──┬───┬──────┬────────┬────────┬───────────────────────┐
│編號│被害人│遭變造之證件│證件遺失之時、地│遭冒用申請之物件│備註                                          │
├──┼───┼──────┼────────┼────────┼───────────────────────┤
│一  │Ｏ○○│身分證已遭變│八十七年二、三月│於八十九年三月│(1)此張變造身分證上共犯林碧玉之相片一張，係共犯│
│    │      │造（即已換貼│間在高雄市某地遭│　十四日向大眾商│  所有供犯罪所用之物，所有供犯罪所用之物，應依│
│    │      │共犯林碧玉之│竊              │  業銀行011-10- │  刑法第三十八條第一項第二款予以沒收。。      │
│    │      │相片及變更住│                │  12268-0號申請4│(2)大眾商業銀行八十九年三月十四日開戶印鑑卡正、│
│    │      │址）        │                │  存摺一本及金融│  反面上偽造之「Ｏ○○」簽名一枚及開印文一枚；│
│    │      │            │                │  卡一張。　　　│  及金融卡申請書暨約定書上偽造之「Ｏ○○」簽名│
│    │      │   │                │89/03/07      │  及印文各一枚，均應依刑法第二百十九條規定予以│
│    │      │            │                │  遭冒名申請台灣│  沒收　　　　　　　　　　　　　              │
│    │      │            │                │  大哥大行動電話│(3)台灣大哥大開戶資料上偽造「Ｏ○○」簽名二枚及│
│    │      │            │                │  0000000000    │  印文二枚，均應依刑法第二百十九條規定予以沒收│      │
│    │      │            │                │　              │  。　　　　　　　　　　　　　　　　　        │
├──┼───┼──────┼────────┼────────┼───────────────────────┤
│二  │ｆ○○│身分證（住址│八十七年十月十二│89/02/14      │遠傳千禧專案八十九年二月三日行動電話服務申請│
│    │      │遭變更）    │日於台中市西屯區│  遭冒名申請遠傳│  書客之「ｆ○○」簽名（署押）一枚，應依刑法第│                      │
│    │      │　　　　    │文華路逢甲大學遊│  電信行動電話門│  二百十九條予以沒收。                       │
│    │      │            │夜市時遺失　　　│  號00000000    │　　　　　　　　　　　　　　　　　　　　　　│
│    │      │            │　　　　　　　　│　              │臺灣大哥股份有限公司大八十九年二月十四日行動│
│    │      │            │                │              │  電話服務申請書客戶（申請人）簽名欄上偽造之「│
│    │      │            │                │(1)89/02/14      │  ｆ○○」簽名（署押）一枚，應依刑法第二百十九│
│    │      │            │                │  遭冒名申請台灣│  條規定予以沒收。                            │
│    │      │            │                │  哥大行動電話  │                                              │
│    │      │            │                │  0000000000    │                                              │
│    │      │            │                │(2)89/02/14      │                                              │
│    │      │            │                │  遭冒名申請台灣│                                           │
│    │      │            │                │  大哥大行動電話│                                              │
│    │      │            │                │  0000000000    │                                              │
├──┼───┼──────┼────────┼────────┼───────────────────────┤
│三  │甲○○│身分證已遭變│八十八年一月中旬│89/02/16      │台灣大哥大股份有限公司行動電話服務申請書上偽造│
│    │      │造（住址遭變│某日，於台中縣大│  遭冒名申請台灣│之「甲○○」簽名一枚，應依刑法第二百十九條規定│
│    │      │更）        │雅鄉○○路大勝機│  大哥大行動電話│予以沒收。                                    │
│    │      │            │車行被竊（因委託│  0000000000    │                                              │
│    │      │            │該機車行代辦機車│                │                                              │
│    │      │            │報廢，而將身分證│               │                                              │
│    │      │            │寄放於該處）    │                │                                              │
├──┼───┼──────┼────────┼────────┼───────────────────────┤
│五  │乙○○│身分證已遭變│八十七年一月中旬│89/02/17被冒名│此張變造身分證上共犯林碧玉之相片一張，係被告│
│    │      │造（已被換貼│，在台南縣永康市│  申請第七商業銀│  所有供犯罪所用之物，應依刑法第三十八條第一項│
│    │      │共犯林碧玉之│復國二路十巷十六│  行水湳分行0342│  第二款予以沒收。                            │
│    │      │相片及住址經│號住處遺失      │  -22726號帳戶，│上開第七商業銀行水湳分行印鑑卡上偽造之「王姵│
│    │      │變更）      │                │  申領存摺，嗣共│  璇」印文一枚均應依刑法第二百十九條規定予以沒│
│    │      │            │                │  犯林碧玉欲向該│  收。但上開第七商業銀行上開活期儲蓄存款存摺一│
│    │      │            │                │  銀行冒領金融卡│  本，尚未發給共犯林碧玉，尚非屬被告等所有因犯│
│    │      │            │                │  時為警查獲    │  罪所得之物，故不予宣告沒收。　　　　　　　　│
├──┼───┼──────┼────────┼────────┼───────────────────────┤
│六　│子○○│身分證（已被│八十九年一月二十│89/03/06遭冒名│此張變造身分證上共犯林碧玉之相片一張，係被　│
│    │      │換貼共犯林碧│四日下午六時三十│  申請中華電信市│  告所有供犯罪所用之物，應依刑法第三十八條第一│
│    │      │玉之照片及住│分許，於台中市南│  內電話        │  項第二款予以沒收。                          │
│    │      │址經變更）  │屯區○○○路與永│(1)0000000       │中華電信開戶資料上偽造之「子○○」簽名六枚、│
│    │      │            │春路口，被一名騎│(2)0000000       │  「子○○」印文八枚，均應依刑法第二百十九條規│
│    │      │            │機車之不詳姓名年│(3)0000000       │   定予以沒收。                               │
│    │     │            │籍人士搶奪皮包（│89/03/10遭冒名│                                              │
│    │      │            │內有身分證等物）│  申請中華電信多│                                              │
│    │      │            │                │  功能受話付費電│                                              │
│    │      │            │                │  話0000-0000   │                                              │
├──┼───┼──────┼────────┼────────┼───────────────────────┤
│七　│Ａ○○│身分證已被變│八十八年三月間，│於八十九年三月│上開郵政存簿儲金立帳申請書上偽之「Ａ○○」印│
│    │      │造（相片已換│在台南縣新營市失│  二日被冒名申請│  文四枚，應依刑法第二百十九條規定予以沒收。  │
│    │      │貼不知名女子│竊              │  高雄楠梓加工區│上開郵局儲金簿一本及金融卡一張，係被告等所有│
│    │      │之相片及住址│                │  郵局，郵局代號│  因犯罪所得之物，應依刑法第三十八條第一項第三│
│    │      │變更）      │                │  700、局號00413│  款予以沒收。                                │
│    │      │            │                │  5-3、帳號01406│                                              │
│    │      │            │                │  0-1之帳戶，而 │                                              │
│    │      │            │                │  於八十九年三月│                                              │
│    │      │            │                │  七日被冒領上開│                                              │
│    │      │            │                │  郵政儲金簿一本│                                              │
│    │      │            │                │  及郵政儲金0041│                                              │
│    │      │            │                │  0000000000號金│                                              │
│    │      │            │                │  融卡一張      │                           │
├──┼───┼──────┼────────┼────────┼───────────────────────┤
│八　│Ｃ○○│身分證（住址│於八十八年十月中│89/03/03      │台灣大哥大開戶資料上偽造之「Ｃ○○」簽名十枚│
│    │      │遭變更）    │旬某日，在台中縣│　遭冒名申請台灣│  ，應依刑法第二百十九條規定予以沒收。        │
│    │      │            │大肚鄉○○路統一│  大哥大行動電話│                                              │
│    │      │            │生鮮超市皮包被竊│  0000000/130   │                                              │
├──┼───┼──────┼────────┼────────┼───────────────────────┤
│九  │ａ○○│身分證（住址│於八十五年十月下│89/03/07遭冒名│中華電信開戶資料上偽造之「ａ○○」簽名六枚，│
│    │      │遭變更）    │旬，在台中市和平│  申請中華電信多│   均應依刑法第二百十九條規定予以沒收。       │
│    │      │            │東路三段巷內買菜│  功能受話付費電│                                              │
│    │      │            │時皮包被竊      │  話            │                                              │
│    │      │            │                │(1)000-000000    │                                              │
│    │      │            │                │(2)000-000000    │                                              │
├──┼───┼──────┼────────┼────────┼───────────────────────┤
│一○│Ｉ○○│身分證（住址│於八十八年十月十│於八十九年二月│遠傳千禧專案行動電話服務申請書上偽造之「曹曉│
│    │      │遭變更）    │二日上午十一時許│  十七日向遠傳電│  玲」簽名二枚，應依刑法第二百十九條規定予以沒│
│    │      │            │，在高雄市○○路│  信申請00000000│  收。                                        │
│    │      │            │ATT精品百貨公司 │  35號行動電話  │和信電信開戶資料上偽造之「Ｉ○○」簽名四枚，│
│    │      │            │內皮包失竊 │於八十九年二月│  均應依刑法第二百十九條規定予以沒收。        │
│    │      │            │                │  二十四日向和信│                                              │
│    │      │            │                │  電信申請091546│台灣大哥大股份有限公司行動電話服務申請書上偽│
│    │      │            │                │  5567、00000000│  造之「Ｉ○○」簽名三枚，應依刑法第二百十九條│
│    │      │            │                │  50號行動電話  │  規定予以沒收。                              │
│    │      │            │                │於八十九年三月│                                              │
│    │      │            │                │  七日向台灣大哥│                                              │
│    │      │            │                │  大申請00000000│                                              │
│    │      │            │                │  20號行動電話  │                                              │
├──┼───┼──────┼────────┼────────┼───────────────────────┤
│三二│戌○○│身分證（相片│於八十七年十一月│八十九年三月一日│上開郵政儲金簿立帳申請書上偽造之「戌○○」簽│
│    │      │已換貼不知名│十七日上午十二時│被冒名申請高雄鼎│  名一枚、「戌○○」印文一枚，應依刑法第二百十│
│    │      │女子之相片及│三十分許，於桃園│泰郵局，郵局代號│  九條規定予以沒收。                          │
│    │      │住址遭變更）│縣復興路縣政府前│700、局號004156-│上開郵局儲金簿一本及金融卡一張，係被告等所有│
│    │      │            │遺失            │6、帳號000000-0 │  因犯罪所得之物，應依刑法第三十八條第一項第三│
│    │      │            │                │之帳戶，而被冒領│  款予以沒收。                                │
│    │      │            │                │上開郵政儲金簿一│                                              │
│    │      │            │                │本及郵政儲金0041│                                              │
│ │      │            │                │0000000000號金融│                                              │
│    │      │            │                │卡一張          │                                              │
├──┼───┼──────┼────────┼────────┼───────────────────────┤
│一二│Ｘ○○│身分證（住址│於八十四年六月十│              │上開台灣大哥大股份有限公司行動電話服務申請書上│
│    │      │遭變更）    │五日上午九時許，│(1)89/03/06      │偽造之「Ｘ○○」、代理人「黃裕彬」簽名各一枚，│
│    │      │            │在台北市○○○路│  遭冒名申請台灣│應依刑法第二百十九條規定予以沒收。            │
│    │      │            │之公車上被竊    │  大哥大行動電話│                                              │
│    │      │            │                │  0000000000    │                                              │
│    │      │            │                │(2)88/12/20      │           │
│    │      │            │                │  遭冒名申請台灣│                                              │
│    │      │            │                │  大哥大行動電話│                                              │
│    │      │            │                │  0000000000    │                                              │
│    │      │            │                │(3)89/02/16      │                                              │
│    │      │            │                │  遭冒名申請台灣│                                              │
│    │      │            │                │  大哥大行動電話│                                              │
│    │      │            │                │  0000000000    │                                              │
├──┼───┼──────┼────────┼────────┼───────────────────────┤
│一三│陳徐桂│身分證（無遭│於八十八年十月初│              │上開中華電信股份有限公司市內電話裝申請書上　│
│    │珍    │造之情事    │某日，在屏東市建│(1)89/03/10      │  造之「Ｐ○○○」00-00000門號之申請書上印文  │
│    │      │            │南路九十九號之一│  遭冒名申請中華│  二、00-00000000門號之申請書上印一、04-246   │
│    │      │            │四樓住處遭竊    │  電信市內電話  │  29280之申請書上印文二及00-00000000門號之申  │
│    │      │            │                │  00-0000000    │  請書上偽造代理人「劉飛伶」簽名一枚，應依刑  │
│    │      │            │                │(2)89/03/10      │  法第二百十九條規定予以沒收。                │
│    │      │            │                │  遭冒名申請中華│                                              │
│    │      │            │                │  電信市內電話  │                                              │
│    │      │            │                │  00-0000000    │                                              │
│    │      │            │                │(3)89/03/10   │                                              │
│    │      │            │                │  遭冒名申請中華│                                              │
│    │      │            │                │  電信市內電話  │                                              │
│    │      │            │                │  00-0000000    │                                              │
├──┼───┼──────┼────────┼────────┼───────────────────────┤
│一四│酉○  │均僅查扣其遭│不詳            │於八十九年二月二│上開台灣大哥大股份有限公司行動電話服務申請書上│
│    │      │變造之身分證│                │十三日被冒名向台│偽造之「酉○」簽名三枚，應依刑法第二百十九條規│
│    │      │影本及附有戶│                │灣大哥大股份有限│定予以沒收。                                  │
│    │      │籍謄本      │                │公司申請00000000│                                              │
│    │      │（身分證上相│     │53及0000000000號│                                              │
│    │      │片被換貼或住│                │行動電話門號    │                                              │
│    │      │址被變更）  │                │                │                                              │
├──┼───┼──────┼────────┼────────┼───────────────────────┤
│一五│Ｗ○○│身分證未遭變│不詳            │於八十九年二月二│上開遠傳電信公司千禧專案行動電話服務申請書上偽│
│    │      │造          │                │十四日被冒名向遠│造之「Ｗ○○」簽名各二枚、代理人「黃裕彬」之簽│
│    │      │            │                │傳電信公司申請09│名各二枚，應依刑法第二百十九條規定予以沒收。  │
│    │      │            │                │00000000、091610│                                              │
│    │      │            │                │4665號行動電話。│                                              │
├──┼───┼──────┼────────┼────────┼───────────────────────┤
│一六│Ｅ○○│均僅查扣其遭│不詳            │於八十九年二月二│上開台灣大哥大股份有限公司行動電話服務申請書上│
│    │      │變造之身分證│                │十三日，被冒名向│偽造之「Ｅ○○」簽名各一枚，共二枚，及偽造之代│
│    │      │影本及附有戶│                │台灣大哥大股份有│理人「黃裕彬」簽名各一枚，應依刑法第二百十九條│
│    │      │籍謄本      │                │限公司申請091806│規定予以沒收。                                │
│    │      │（身分證上相│                │3026及0000000000│                                              │
│    │      │片被換貼或住│                │號行動電話門號  │                                              │
│    │      │址被變更）  │                │                │                                              │
├──┼───┼──────┼────────┼────────┼───────────────────────┤
│一七│Ｙ○○│身分證（相片│於八十九年二月二│89/02/25被冒名│上開台灣大哥大股份有限公司行動電話服務申請書│
│    │      │被刮除及住址│十一日凌晨三時許│  向台灣大哥大股│  二份上偽造之「Ｙ○○」簽名二枚（共四枚），「│                              │
│    │      │被變更）    │，於台中縣大里市│  份有限公司申請│  Ｙ○○」印文各一枚（共二枚），代理人「黃裕彬│
│    │      │            │塗城路四十四號前│  行動電話      │  」之簽名各一枚（共二枚），均應依刑法第二百十│
│    │      │            │連同自小客車被竊│(1)0000000000    │  九條規定予以沒收。                          │
│    │      │            │                │(2)0000000000    │                                              │
│    │      │            │                │                │                                              │
│    │      │            │                │89/02/29      │                                              │
│    │      │            │                │  遭冒名申請中華│上開中華電信股份有限公司智慧型網路（及多功能│
│    │      │            │                │  電信市內電話  │  受話付費）電話租用申請書上偽造之「Ｙ○○」印│
│    │      │            │                │(1)0000000       │  文共三枚（其中一枚印文模糊）代理人「Ｊ○○」│
│    │      │            │                │(2)0000000       │  之簽名各一枚，均應依刑法第二百一十九條規定予│
│    │      │            │                │(3)0000000       │  以沒收。                                    │
│    │      │            │                │                │                                              │
│    │      │            │                │89/03/06      │上開中華電信股份有限公司智慧型網路申請書上偽│
│    │      │            │                │  遭冒名申請中華│  造之「Ｙ○○」印文二枚，應依刑法第二百十九條│
│    │      │            │                │  電信多功能受話│  規定予以沒收。                              │
│    │      │            │ │  付費電話      │                                              │
│    │      │            │                │(1)000000000     │                                              │
│    │      │            │                │(2)000000000     │                                              │
├──┼───┼──────┼────────┼────────┼───────────────────────┤
│一八│ｍ○○│身分證（相片│於八十八年十二月│89/02/16      │上開中華電信股份有限公司智慧型網路申請書（即│
│    │      │已換貼不知名│二十五日，在台中│  被冒名向中華電│多功能受話方付費電話租用申請書）上偽造欴「劉善│
│    │      │男子之相片及│市松山機場失竊  │  信申請智慧型網│  堂」印文二枚，代理人「黃裕彬」之簽名二枚應依│
│    │      │住址被變更）│                │  路            │  刑法第二百十九條規定予以沒收。              │
│    │      │            │                │(1)000000000     │　　　　　　　　　　　　　　　　　　　　　　　│
│    │      │   │                │(2)000000000     │　　　　　　　　　　　　　　　　　　　　　　　│
│    │      │            │                │89/12/30      │　　　　　　　　　　　　　　　　　　　　　　　│
│    │      │            │                │  被冒名申請中華│                                              │
│    │      │            │                │  電信市內電話  │                                              │
│    │      │            │                │(1)0000000       │                                              │
│    │      │            │                │(2)0000000       │                                              │
│    │      │            │                │(3)0000000       │                                              │
│    │      │            │                │                │                                              │
│    │      │            │                │89/02/23      │台中商業銀行客戶資料卡上偽造之「ｍ○○」簽名│
│ │      │            │                │  被冒名向台中商│  一枚及印文二枚；印鑑卡上偽造之「ｍ○○」簽名│
│    │      │            │                │  業銀行申請存款│  一枚及印文二枚；金融卡申請書暨約定申請書上偽│
│    │      │            │                │  存摺，而被冒領│  造之「ｍ○○」簽名及印文各一枚，均應依刑法第│
│    │      │            │                │  該銀行 021-20-│  二百十九條規定予以沒收。　　　　　　　　　　│
│    │      │            │                │  0000000號活期 │  台中商業銀行上開活期儲蓄存款存摺一本及金融卡│
│    │      │            │                │  儲蓄存款存摺一│  一張，係共犯等所有因犯罪所得之物，應依刑法第│
│    │      │            │                │  本及上開銀行同│  三十八條第一項第三款規定，予以沒收。        │
│    │      │            │                │  號金融卡一張  │                                              │
│    │      │            │                │89/02/24      │於富邦商業銀行存款戶開戶申請書暨約定書上偽造│
│    │      │            │                │  被冒名向富邦商│  之「ｍ○○」簽名及印文各一枚；及印鑑上偽造之│
│    │      │            │                │  業銀行申請存款│  「ｍ○○」簽名一枚及印文三枚，均應依刑法第二│
│    │      │            │                │  存摺，而被冒領│  百十九條定予以沒收。                        │
│    │      │            │                │  該銀行022-22-0│  富邦商業銀行上開綜合存款存摺一本及金融卡一張│
│    │      │            │                │  16260-9號活期 │  係共犯等所有因犯罪所得之物，應依刑法第三十八│
│    │      │            │                │  儲蓄存摺一本及│  條第一項第三款規定，予以沒收。              │
│    │      │            │                │  上開銀行同好金│                                              │
│    │      │            │                │  融卡一張      │                                              │
│    │      │            │                │89/02/23      │誠泰銀行存摺存款業務往來約定書上偽造之「劉　│
│    │      │            │                │  被冒名向誠泰銀│  堂」簽名一枚及印文三枚（原審卷二P441、441反 │
│    │      │            │                │  行申請存摺，而│  面）；金融卡申請單上偽造之「ｍ○○」印文二　│
│    │      │            │                │  被冒領該銀行35│  枚、署押一枚（警訊312頁），均應依刑法第二百 │
│    │      │            │                │  0-00-000000-0 │  十九條規定予以沒收。　　　　                │
│    │      │            │                │  號綜合理財存摺│  誠泰銀行上開綜合理財存摺一本及金融卡一張，  │
│    │      │            │                │  一本及上開銀行│  罪所得之物，應依刑法第三十八條第一項第三款  │
│    │      │            │                │  同好金融卡一張│                                              │
│    │      │            │                │89/02/23      │上開郵政存簿儲金立帳申請書上偽造之「ｍ○○」│
│    │      │            │                │  被冒名申請台中│  印文二枚，應依刑法第二百十九條規定予以沒收。│
│    │      │            │                │  西屯郵局，郵局│  誠泰銀行上開綜合理財存摺一本及金融卡一張，被│
│    │      │            │                │  代號700、局號0│  告等所有因犯罪所得之物，應依刑法第三十八條第│
│    │      │            │                │  02130-2、帳號0│  一項第三款規定，予以沒收。                  │
│    │      │            │                │  56682-1之帳戶 │                                              │
│    │      │            │                │  ，而被冒領上開│                                              │
│    │      │            │                │  郵政儲金簿一本│                                              │
│    │      │            │                │  及同好金融卡一│                                              │
│    │      │            │                │  張            │                                              │
│    │      │            │     │89/02/24      │華僑銀行開戶資料上偽造之「ｍ○○」簽名一枚及│
│    │      │            │                │  被冒名申請華僑│  「Ｓ○○」印文二枚，均應依刑法第二百十九條規│
│    │      │            │                │  銀行0000000000│  定予以沒收                                  │
│    │      │            │                │  4430存款帳戶存│                                              │
│    │      │            │                │  摺一本及同號金│                                              │
│    │      │            │                │  融卡一張      │                                              │
├──┼───┼──────┼────────┼────────┼───────────────────────┤
│一九│Ｓ○○│身分證（相片│於八十五年八月中│於八十九年二月│寶島商業銀行存摺存款相關業務往來申請暨約定書│
│    │      │已換貼不知名│旬某日，在台南縣│  二十五日，被冒│  上偽造之「Ｓ○○」簽名一枚及印文三枚；及印鑑│
│    │      │男子之相片）│永康市失竊      │  名向寶島商業銀│  卡上偽造之「Ｓ○○」簽名一枚「印文二枚；及金│
│    │      │            │                │  行北台中分行申│  融卡啟用登陸申請上偽造之「Ｓ○○」簽名及印文│
│    │      │            │                │  請存款存摺，而│  各一枚，均應依刑法第二百十九條規定予以沒收。│
│    │      │            │                │  被冒領該銀行02│  寶島商業銀行上開綜合存款存摺一本，及金融卡一│
│    │      │            │                │  0-00-000000-0-│  張係共犯等所有因犯罪所得之物，應依刑法第三十│
│    │      │            │                │  00號綜合存款存│  八條第一項第三款予以沒收。                  │
│    │      │            │                │  摺一本及上開銀│                                              │
│    │      │            │                │  行同號金融卡一│                                              │
│    │      │            │                │  張            │                                              │
│    │      │            │                │於八十九年二月│三信商業銀行存戶資料卡上及印鑑卡上偽造之「　│
│    │      │            │                │  二十五日被冒名│  Ｓ○○」簽名一枚及印文二枚，及金融卡領用申請│
│    │      │            │                │  向三信商業銀行│  及約定書上偽造之「Ｓ○○」簽名一枚及印文三枚│
│    │      │            │                │  進化分行申請存│  ，其中二枚是由不知情之行員所蓋，應依刑法第二│
│    │      │            │                │  款存摺，而被冒│  百十九條規定予以沒收。                      │
│    │      │            │                │  領該銀行10-3-0│  三信商業銀行上開活期儲蓄存款存摺一本及金融卡│
│    │      │            │                │  494056號活期儲│  一張，係共犯等所有因犯罪所得之物，應依刑法第│
│    │      │            │                │  蓄存摺一本及上│  三十八條第一項第三款規定，予以沒收。        │
│    │      │            │                │  開銀行同號金融│               │
│    │      │            │                │  卡一張。      │                                              │
│    │      │            │                │於八十九年二月│第七商業銀行印鑑卡上偽造之「Ｓ○○」印文二枚│
│    │      │            │                │  二十五日被冒名│  「簽名一枚；及金融卡申請暨約定書上偽造之「陳│
│    │      │            │                │  向第七商業銀行│  清泉」簽名二枚及印文一枚；及金融卡與密碼收妥│
│    │      │            │                │  崇德分行申請存│  確認書上偽造之「Ｓ○○」簽名及印文各一枚，均│
│    │      │            │                │  摺，而被冒領該│  應依刑法第二百十九條規定予以沒收。          │
│    │      │            │                │  銀行00-00-0000│  第七商業銀行上開活期儲蓄存款存摺一本及金融卡│
│    │      │            │                │  0468-5號活期儲│  一張，係共犯等所有因犯罪所得之物，應依刑法第│
│    │      │            │                │  蓄存款存摺一本│  三十八條第一項第三款規定， 予以沒收。       │
│    │      │            │                │  及上開銀行同號│                                              │
│    │      │            │                │  金融卡一張。  │                                              │
│    │      │            │                │於八十九年二月│上開郵局儲金簿一本及金融卡一張，係共犯等所有│
│    │      │            │                │  二十五日被冒名│  因犯罪所得之物，應依刑法第三十八條第一項第三│
│    │      │            │                │  申請台中健行路│  款予以沒收。                                │
│    │      │            │                │  郵局，郵局代號│  台中健行郵局，儲金人記要欄上偽造之「陳清權」│
│    │      │            │                │  700、局號00215│  簽名及印文各一枚，均應依刑法第二百十九條規  │
│    │      │            │                │  5-0、帳號02331│  定予以沒收。                                │
│    │      │            │                │  8-4之帳戶，而 │                                              │
│    │      │            │                │  被冒領上開郵政│                                              │
│    │      │            │                │  儲金簿一本及同│                                              │
│    │      │            │                │  號金融卡一張。│                                              │
│    │      │            │                │89/02/25      │華僑銀行開戶資料上偽造之「Ｓ○○」簽名二枚及│
│    │      │            │                │  被冒名申請華僑│  「Ｓ○○」印文二枚，均應依刑法第二百十九條規│
│    │      │            │                │  銀行49405-6存 │  定予以沒收。                                │
│    │      │            │                │  款帳戶存摺一本│                                              │
├──┼───┼──────┼────────┼────────┼───────────────────────┤
│二○│Ｂ○○│身分證（相片│於八十八年十二月│於八十九年二月│台新銀行北台中分行存款業務申請書上偽造之「徐│
│    │      │已換貼不知名│底某日，在台北市│  二十九日被冒名│  文義」簽名及印文各二枚；及印鑑卡上偽造之「徐│
│    │      │男子之相片及│萬華區○○路被竊│  向台新國際商業│  文義」簽名一枚及印文二枚，應依刑法第二百十九│
│    │      │出生年次由三│                │  銀行股份有限公│  條規定予以沒收。                            │
│    │      │十九年變改為│                │  司北台中分行（│  台新銀行上開綜合存款存摺一本及金融卡一張，係│
│    │      │五十一年）  │                │  以下簡稱臺新銀│  共犯等所有因犯罪所得之物，應依刑法第三十八條│
│    │      │            │                │  行北台中分行）│  第一項第三款予以沒收。                      │
│    │      │            │                │  申請存款存摺，│                                              │
│    │      │            │                │  而被冒領上開銀│                                              │
│    │      │           │                │  行000-00-00000│                                              │
│    │      │            │                │  7-1-00綜合存款│                                              │
│    │      │            │                │  簿一本及上開銀│                                              │
│    │      │            │                │  行同號金融卡一│                                              │
│    │      │            │                │  張            │上開郵局存簿儲金立帳申請書偽造之「Ｂ○○」  │
│    │      │            │                │於八十九年二月│  印文三枚，印鑑卡上偽造之「Ｂ○○」簽名一枚及│
│    │      │            │                │  二十九日被冒名│  印文一枚，應依刑法第二百十九條規定予以沒收上│                  │
│    │      │            │                │  申請台中文心路│  開郵局儲金簿一本及金融卡一張，係共犯等所有因│
│    │      │            │                │  郵局，郵局代號│  犯罪所得之物，應依刑法第三十八條第一項第三款│
│    │      │            │                │  700、局號00216│  予以沒收。　                                │
│    │      │            │                │  3-7、帳號01545│                                              │
│    │      │            │                │  3-5之帳戶，而 │                                              │
│    │      │            │                │  被冒領上開郵政│                                              │
│    │      │            │                │  儲金簿一本及同│                                              │
│    │      │            │                │  號金融卡一張  │                                              │
│    │      │            │                │於八十九年二月│上開遠東國際商業銀行存款相關業務約定書上偽造│
│    │      │            │                │  二十九日被冒名│  之「Ｂ○○」簽名一枚及印文二枚；及印鑑卡上偽│
│    │      │            │                │  向遠東國際商業│  造之「Ｂ○○」簽名一枚及印文二枚；均應依刑法│
│    │      │            │                │  銀行台中文心分│  第二百十九條規定予以沒收。                  │
│    │      │            │                │  行申請存款存摺│  遠東國際商業銀行上開綜合存款存摺一本及金融卡│
│    │      │            │                │  ，而被冒領該銀│  一張，係共犯等所有因犯罪所得之物，應依刑法第│
│    │      │            │                │  行000-000-0000│  三十八條第一項第三款規定，予以沒收。        │
│    │      │            │                │  192-1號活期儲 │                                              │
│    │      │            │                │  蓄存摺一本及上│                                              │
│    │      │            │                │  開銀行同號金融│                                              │
│    │      │            │                │  卡一張。      │三信商業銀行存戶資料卡上偽造之「Ｂ○○」簽名│
│    │      │            │                │於八十九年二月│  及印文各一枚；及存款印鑑卡上偽造之「Ｂ○○」│
│    │      │            │                │  二十九日，被冒│  簽名及印文各一枚；及金融卡領用申請及約定書上│
│    │      │            │                │  名向三信商業銀│  偽造之「Ｂ○○」簽名一枚及印文三枚，其中二枚│
│    │      │            │                │  行北屯分行申請│  是由不知情之銀行員所為，均應依刑法第二百十九│
│    │      │            │                │  存款存簿存摺，│  條規定予以沒收。                            │
│    │      │            │                │  而被冒名該銀行│                                              │
│    │      │            │                │  00-0-0000000號│  三信商業銀行上開活期儲蓄存款存摺一本及金融卡│
│    │      │            │                │  活期儲蓄存摺一│  一張，係共犯等所有因犯罪所得之物，應依刑法第│
│    │      │            │                │  本及上開銀行同│  三十八條第一項第三款規定，予以沒收。        │
│    │      │            │             │  號金融卡一張  │                                              │
│    │      │            │                │於八十九年二月│第一商業銀行上開活期儲蓄存款存摺一本及金融卡│
│    │      │            │                │  二十九日，被冒│  一張，係共犯等所有因犯罪所得之物，應依刑法第│
│    │      │            │                │  名向第一商業銀│  三十八條第一項第三款規定，予以沒收。        │
│    │      │            │                │  行北屯分行申請│                                              │
│    │      │            │                │  存款存摺，而被│                                              │
│    │      │            │                │  冒領該銀行405-│第一商業銀行上開活期儲蓄存款存摺一本及金融卡│
│    │      │            │                │  00-000000號活 │  一張，係共犯等所有因犯罪所得之物，應依刑法第│
│    │      │            │                │  期儲蓄存摺一本│  三十八條第一項第三款規定，予以沒收。        │
│    │ │            │                │  及上開銀行同號│                                              │
│    │      │            │                │  金融卡一張    │                                              │
│    │      │            │                │於八十九年二月│上開台灣大哥大股份有限公司行動電話服務申請　│
│    │      │            │                │  三日被冒名向台│  上偽造之「Ｂ○○」簽名一枚，應依刑法第二百　│
│    │      │            │                │  灣大哥大股份有│  十九條規定予以沒收　                        │
│    │      │            │                │  限公司申請0918│                                              │
│    │      │            │                │  380135號行動電│                                              │
│    │      │            │                │  話門號        │                                              │
├──┼───┼──────┼────────┼────────┼───────────────────────┤
│二一│Ｊ○○│身分證（相片│於八十九年三月四│於八十九年三月│此張變造身分證上共犯李孟霖之相片一張，係共犯│
│    │      │已換貼共犯李│日中午十二時三十│  六日被冒名向中│  所有供犯罪所用之物，應依刑法第三十八條第一項│
│    │      │孟霖之相片及│分許，在台中一中│  興商業銀行北屯│  第二款予以沒收。                            │
│    │      │變更住址）  │附近某家7-11便利│  分行申請存款存│  中興商業銀行北屯分行開戶資料上偽造之「Ｊ○○│
│    │      │            │超商內影印而失竊│  摺，而被冒領上│  」簽名一枚及印文三枚、及金融卡領卡收據上造之│
│    │      │            │                │  開銀行046-31-0│  「Ｊ○○」簽名及印文各一枚，應依刑法第二百十│
│    │      │            │                │  50290-2綜合存 │  九條規定予以沒收。中興銀行上開綜合存款存摺一│
│    │      │            │                │  款存摺一本及上│  本及金融卡一張，係共犯等所有因犯罪所得之物，│
│    │      │            │                │  開同號金融卡一│  應依刑法第三十八條第一項第三款予以沒收。    │
│    │      │            │                │  張            │                                              │
│    │      │            │                │於八十九年二月│上開郵局存簿儲金立帳申請書上偽造之「Ｊ○○」│
│    │      │            │                │  二十九日被冒名│  簽名一枚、「Ｊ○○」印文一枚，應依刑法第二  │
│    │      │            │                │  申請台中逢甲郵│  百十九條規定予以沒收。                      │
│    │      │            │                │  局，郵局代號70│  上開郵局儲金簿一本及金融卡一張，係共犯等所有│
│    │      │            │                │  0、局號002125-│  因犯罪所得之物，應依刑法第三十八條第一項第三│
│    │      │            │                │  6、帳號082620-│  款予以沒收。                                │
│    │      │            │                │  3之帳戶，而被 │                                              │
│    │      │            │                │  冒領上開郵政儲│                                           │
│    │      │            │                │  金簿一本及同號│                                              │
│    │      │            │                │  金融卡一張    │                                              │
│    │      │            │                │於八十九年三月│誠泰銀行存摺業務往來約定書上偽造之「Ｊ○○」│
│    │      │            │                │  一日被冒名向誠│  簽名一枚及印文一枚；立約日期欄上偽造之「許正│
│    │      │            │                │  泰商業銀行公益│  輝」印文四枚及立約人約定印鑑欄上偽造之「許正│
│    │      │            │                │  分行申請存摺，│  煇」印文一枚；及金融卡啟用單上偽造之「Ｊ○○│
│    │      │            │                │  而被冒領該銀行│  」印文一枚，均應依刑法第二百十九條規定予以沒│
│    │      │            │                │  000-00-000000-│  收。                                        │
│    │      │            │                │ 1號綜合理財存 │  誠泰銀行上開綜合理財存摺一本及金融卡一張，係│
│    │      │            │                │  摺一本及上開銀│  共犯等所有因犯罪所得之物，應依刑法第三十八條│
│    │      │            │                │  行同號金融卡一│  第一項第三款規定，予以沒收。                │
│    │      │            │                │  張            │                                              │
│    │      │            │                │於八十九年三月│大眾商業銀行印鑑卡正反面上偽造之「Ｊ○○」簽│
│    │      │            │                │  六日被冒名向大│  名一枚及印文三枚；金融卡申請書暨約定書上偽造│
│    │      │            │                │  眾商業銀行台中│  之「Ｊ○○」簽名及印文各二枚及金融卡申請書暨│
│    │      │            │                │  分行申請存摺，│  約定書上偽造之「Ｊ○○」簽名一枚及印文二枚，│
│    │      │            │                │  而被冒領該銀行│  均應依刑法第二百十九條規定予以沒收。        │
│    │      │            │                │  000-00-000000-│  大眾商業銀行上開活期儲蓄存款存摺一本及金融卡│
│    │      │            │                │  9號活期儲蓄存 │  一張，係共犯等所有因犯罪所得之物，應依刑法第│
│    │      │            │                │  款存摺一本及上│  三十八條第一項第三款規定，予以沒收。        │
│    │      │            │                │  開銀行同號金融│                                              │
│    │      │            │                │  卡一張        │                                              │
│    │      │            │                │於八十九年二月│上開台灣大哥大股份有限公司行動電話服務申請書│
│    │      │            │                │  二十五日，被冒│  上偽造之「Ｊ○○」印文、代理人「黃裕彬」簽名│
│    │      │            │                │  名向台灣大哥大│  各一枚，應依刑法第二百條沒收　              │
│    │      │            │                │  股份有限公司申│                                              │
│    │     │            │                │  請0000000000及│                                              │
│    │      │            │                │  0000000000號行│                                              │
│    │      │            │                │  動電話門號    │                                              │
├──┼───┼──────┼────────┼────────┼───────────────────────┤
│二二│巳○○│身分證（相片│於八十八年九月十│於八十九年三月│上開郵局存簿儲金立帳申請書上偽造之「巳○○」│
│    │      │已換貼不知名│日晚上十一時許，│  三日被冒名申請│   印文一枚，預留印鑑卡上偽造「巳○○」印文二 │
│    │      │男子之相片及│在台北縣汐止鎮力│  台中中清路郵局│  枚，應依刑法第二百十九條規定予以沒收。      │
│    │      │變更住址）  │大保齡球館內失竊│  ，郵局代號700 │  上開郵局儲金簿一本及金融卡一張，係共犯等所有│
│    │      │            │                │  、局號000000-0│  因犯罪所得之物，應依刑法第三十八條第一項第三│
│    │      │            │                │  、帳號000000-0│  款予以沒收。                                │
│    │      │            │                │  之帳戶，而被冒│                                              │
│    │      │            │                │  領上開郵政儲金│                                              │
│    │      │            │                │  簿一本及同號金│                                              │
│    │      │            │                │  融卡一張      │                                              │
│    │      │            │                │              │台灣大哥大開戶資料上偽造之「巳○○」簽名各一│
│    │      │            │                │(1)89/02/17      │  枚，均應依刑法第二百十九條規定予以沒收。    │
│    │      │            │                │  遭冒名申請台灣│                                              │
│    │      │            │                │  大哥大行動電話│                           │
│    │      │            │                │  0000000000    │                                              │
├──┼───┼──────┼────────┼────────┼───────────────────────┤
│二三│寅○○│僅查扣其遭變│不詳            │於八十九年三月一│上開中華電信股份有限公司智慧型網路申請書上偽造│
│    │      │造（住址被變│                │日被冒名向中華電│之「寅○○」印文一枚，應依刑法第二百十九條規定│
│    │      │更）之身分證│                │信股份有限公司申│予以沒收。                                    │
│    │      │影本及附有戶│                │請智慧型網路（帳│                                              │
│    │      │籍謄本      │                │號000000000，電 │                                              │
│    │      │            │                │話0000000000）一│                                              │
│    │      │            │                │支電話          │                                              │
├──┼───┼──────┼────────┼────────┼───────────────────────┤
│二四│陳威伸│僅查扣其遭變│                │於八十九年二月│上開台灣大哥大股份有限公司行動電話服務申請書上│
│    │      │造（住址遭變│                │  二十一日，被冒│偽造之「陳威伸」印文三枚，代理人「黃裕彬」之簽│
│    │      │更）之身分證│                │  名向台灣大哥大│名三枚，應依刑法第二百十九條規定予以沒收。    │
│    │      │影本及附有戶│                │  股份有限公司申│                                              │
│    │      │籍謄本      │                │  請0000000000及│                                              │
│    │      │            │                │  0000000000號行│                                              │
│    │      │            │                │  動電話門號    │                                              │
│    │      │            │ │於八十九年二月│                                              │
│    │      │            │                │  十六日，被冒  │                                              │
│    │      │            │                │  名向台灣大哥大│                                              │
│    │      │            │                │  股份有限公司申│                                              │
│    │      │            │                │  請0000000000號│                                              │
│    │      │            │                │  行動電話門號  │                                              │
├──┼───┼──────┼────────┼────────┼───────────────────────┤
│二五│辛○○│僅查扣其身分│於八十七年四月三│88/03/09      │上開台灣大哥股份有限公司行動電話0000-000000   │
│    │      │證影本及附有│十日下午五時許，│  遭冒名申請台灣│之服務申請書及同意書上偽造之「辛○○」簽名各一│
│    │      │戶籍謄本（身│在高雄縣鳳山市失│  大哥大行動電話│枚、優惠兌換卷上偽造「辛○○」簽名一枚，均應依│
│    │      │分證上相片被│竊              │  0000000000    │刑法第二百十九條規定予以沒收。                │
│    │      │刮除且住址被│                │　　　　　　　  │                                              │
│    │      │變更）      │                │　　　　　　　  │                                              │
├──┼───┼──────┼────────┼────────┼───────────────────────┤
│二六│Ｈ○○│僅查扣身分證│                │於八十九年三月│寶島商業銀行存摺存款相關業務往來申請暨約定書│
│    │      │影本及附有戶│                │  十三日被冒名向│  上偽造之「Ｈ○○」簽名二枚及印文四枚，應依刑│
│    │      │籍謄本（查扣│                │  寶島商業銀行申│  法第二百十九條規定予以沒收。                │
│    │      │其身分證相片│                │  請存款存摺，而│  寶島商業銀行上開綜合存款存摺一本及金融卡一張│
│ │      │非本人）    │                │  被冒領上開銀行│  ，係共犯等所有因犯罪所得之物，應依刑法第三十│
│    │      │            │                │  000-00-000000-│  八條第一項第三款予以沒收。                  │
│    │      │            │                │  6-00綜合存簿一│                                              │
│    │      │            │                │  本及上開同號金│                                              │
│    │      │            │                │  融卡一張      │                                              │
│    │      │            │                │於八十九年三月│台新銀行北台中分行存款業務申請書上偽造之「張│
│    │      │            │                │  十三日被冒名向│  青山」簽名及印文二枚；及印鑑卡上偽造之「張青│
│    │      │            │                │  台新國際商業銀│  山」簽名一枚及印文二枚，應依刑法第二百十九條│
│    │      │            │                │  行股份有限公司│  規定予以沒收。           │
│    │      │            │                │  北台中分行0271│  台新銀行上開綜合存款存摺一本及金融卡一張，係│
│    │      │            │                │  0000000000（以│  共犯等所有因犯罪所得之物，應依刑法第三十八條│
│    │      │            │                │  下簡稱台新銀行│  第一項第三款予以沒收。                      │
│    │      │            │                │  北台中分行）申│                                              │
│    │      │            │                │  請存款存摺，而│                                              │
│    │      │            │                │  被冒領上開銀行│                                              │
│    │      │            │                │  同號金融卡一張│                                              │
│    │      │            │                │於八十九年三月│玉山商業銀行存款開戶資料上偽造之「Ｈ○○」簽│
│    │      │            │                │  十四日被冒名向│  名二枚、「Ｈ○○」印文四枚，均應依刑法第二百│
│    │      │            │                │  玉山商業銀行台│  十九條規定予以沒收。                        │
│    │      │            │                │  中分行申請存款│  玉山商業銀行上開活期儲蓄存款簿一本及金融卡一│
│    │      │            │                │  存摺，而被冒領│  張，係共犯等所有因犯罪所得之物，應依刑法第三│
│    │      │            │                │  上開銀行0141-9│  十八條第一項第三款予以沒收。                │
│    │      │            │                │  00-000000活期 │                                              │
│    │      │            │                │  儲蓄存款簿一本│                                              │
│    │      │            │                │  及上開銀行同號│                                              │
│    │      │            │                │  金融卡一張。  │                                              │
├──┼───┼──────┼────────┼────────┼───────────────────────┤
│二七│陳金池│僅查扣身分證│不詳            │遭冒名於八十九年│上開郵局儲金簿一本及金融卡一張，係共犯等所有因│
│    │      │影本（住址遭│                │三月二日申請蘆竹│犯罪所得之物，應依刑法第三十八條第一項第三款予│
│    │      │變更）及附有│                │大竹郵局，郵局代│以沒收。                                      │
│    │      │戶籍謄本    │                │號700、局號01212│郵局儲金簿立帳申請書上，偽造「陳金池」簽名八枚│
│    │      │            │                │7-1帳號000000-0 │、「陳金池」印文十一枚，應依刑法第二百一十九條│
│    │      │            │                │之帳戶，而被冒領│規定予以沒收。                                │
│    │      │            │                │上開郵政儲金簿一│                                              │
│    │      │            │                │本及同號金融卡一│                                              │
│    │      │            │     │張              │                                              │
├──┼───┼──────┼────────┼────────┼───────────────────────┤
│二八│甲丁○│汽車駕駛執照│於八十八年七月八│遭冒名向台灣大│上開台灣大哥大股份有限公司行動電話服務申請書│
│    │      │（其上相片已│日上午八時許，在│  哥大股份有限公│  上偽造之「甲丁○」（或鐘偉祥）簽名共二枚，代│
│    │      │換貼不知名男│台中縣大雅鄉中清│  司申請三支行動│  理人「黃裕彬」之簽名共二枚，門號 0000000000 │
│    │      │子之相片）  │路四段三一二號住│  電話門號（分別│  號及同意書上之「甲丁○」簽名各一枚，代理人「│
│    │      │            │處發現其所有之身│  於八十九年二月│  地○○」簽名一枚，均應依刑法第二百十九條規定│
│    │      │            │分證及駕駛執造失│  十六日申請0918│  予以沒收。                                  │
│    │      │            │竊              │  487507號、八十│                                              │
│    │      │       │                │  九年二月二十一│                                              │
│    │      │            │                │  日申請00000000│                                              │
│    │      │            │                │  83及0000000000│                                              │
│    │      │            │                │  號）          │                                              │
│    │      │            │                │於八十九年二月│上開遠傳電信公司千禧專案行動電話服務申請書上│
│    │      │            │                │  十七日遭冒名申│  偽造之「甲丁○」簽名一枚，均應依刑法第二百十│
│    │      │            │                │  請遠傳電信0916│  九條規定予以沒收。                          │
│    │      │            │                │  282132號行動電│                                              │
│    │      │            │                │  話門號        │                                              │
├──┼───┼──────┼────────┼────────┼───────────────────────┤
│二九│連銀針│汽車駕駛執照│於八十八年十二月│於八十九年二月十│上開遠傳電信公司千禧專案行動電話服務申請書上偽│
│    │      │            │二十二日上午五時│七日遭冒名申請遠│造之「連銀針」簽名一枚，應依刑法第二百十九條規│
│    │      │            │許，在南投市成功│傳電信0000000000│定予以沒收。                                  │
│    │      │            │三路四街四十三號│號行動電話      │                                              │
│    │      │            │前失竊自小客車一│                │                                              │
│    │      │            │輛              │                │                                              │
├──┼───┼──────┼────────┼────────┼───────────────────────┤
│三○│辰○○│汽車駕駛執照│於八十八年四月二│八十九年二月二十│上開東信電訊服務申請表及手機折價卷及合約書上偽│
│    │      │            │十二日，在台中市│三日遭冒名申請東│造之「辰○○」文各一枚，應依刑法第二百十九條規│
│    │      │            │進化北路左岸咖啡│信電訊0000000000│定予以沒收。                                  │
│    │      │            │館內被竊        │號行動電話      │                                              │
├──┼───┼──────┼────────┼────────┼───────────────────────┤
│三一│ｇ○○│僅查扣其駕駛│                │於八十九年三月十│上開郵局印鑑卡上偽造之「ｇ○○」印文二枚，立帳│
│    │      │執照        │                │三日向台中淡溝郵│申請書上偽造之「ｇ○○」印文一枚，應依刑法第二│
│    │      │            │                │局，申請郵局代號│百十九條規定予以沒收。                        │
│    │      │            │                │700、局號002153-│上開郵局儲金簿一本及金融卡一張，係共犯等所有因│
│    │      │            │                │2、帳號000000-0 │犯罪所得之物，應依刑法第三十八條第一項第三款予│
│    │      │            │                │之帳戶，而被冒領│以沒收。                                      │
│    │      │            │                │上開郵政儲金簿一│                                              │
│    │      │            │                │本及同號金融卡一│                                              │
│    │      │            │                │張              │                                              │
├──┼───┼──────┼────────┼────────┼───────────────────────┤
│一  │ｅ○○│身分證（被換│於八十八年十月一│於八十九年三月│此張變造身分證上被告記盈仲之相片二張，係被告│
│    │      │貼被告記盈仲│日，在不詳地點被│  十四日被冒名向│  所有供犯罪所用之物，應依刑法第三十八條第一項│
│    │      │之相片及變更│竊              │  寶島商業銀行申│  第二款予以沒收                              │
│    │      │住址）      │                │  請存款存摺，而│  寶島商業銀行開戶資料上偽造之「ｅ○○」簽名一│
│    │      │            │                │  被冒領上開銀行│  枚及印文二枚；及印鑑卡上偽造之「ｅ○○」印文│
│    │      │            │                │  000-00-000000-│  一枚，應依刑法第二百十九條規定予以沒收寶島商│
│    │      │            │                │  5-00綜合存簿一│  業銀行上開綜合存款存摺一本及金融卡一張，係被│
│    │      │            │                │  本及上開銀行同│  告等所有因犯罪所得之物，應依刑法第三十八條第│
│    │      │            │                │  號金融卡一張  │  一項第三款予以沒收。　　　                  │
│    │      │            │                │                │                                              │
│    │      │            │                │於八十九年三月│上開郵局存簿儲金立帳申請書上偽造之「ｅ○○」│
│    │      │            │                │  十三日被冒名申│  簽名一枚及印文二枚，應依刑法第二百十九條規定│
│    │      │            │         │  請台中淡溝郵局│  予以沒收。　　　　　　　　　　　　　　　　　│
│    │      │            │                │  ，郵局代號700 │  上開存摺一本，係被告等所有因犯罪所得之物，應│
│    │      │            │                │  、局號000000-0│  依刑法第三十八條第一項第三款予以沒收。      │
│    │      │            │                │  、帳號000000-0│                                              │
│    │      │            │                │  之帳戶，而被冒│                                              │
│    │      │            │                │  領上開郵政儲金│                                              │
│    │      │            │                │  簿一本        │                                              │
│    │      │            │                │於八十九年三月│台新銀行北台中分行存款業務申請書上偽造之「黃│
│    │      │            │                │  十三日被冒名向│  挺豪」簽名及印文各二枚、及印鑑卡上偽造之「黃│
│    │      │           │                │  台新國際商業銀│  挺豪」簽名一枚及印文二枚，應依刑法第二百十九│
│    │      │            │                │  行股份有限公司│  條規定予以沒收。                            │
│    │      │            │                │  北台中分行（以│  台新銀行上開綜合存款存摺一本及金融卡一張，係│
│    │      │            │                │  下簡稱台新銀行│  被告等所有因犯罪所得之物，應依刑法第三十八條│
│    │      │            │                │  北台中分行）申│  第一項第三款予以沒收。                      │
│    │      │            │                │  請存款存摺，而│                                              │
│    │      │            │                │  被冒領上開銀行│                                              │
│    │      │            │                │  000-00-000000-│                                              │
│    │      │            │                │  0-00綜合存款簿│                                              │
│    │      │            │                │  一本及上開銀行│                                              │
│    │      │            │                │  同號金融卡一張│                                              │
│    │      │            │                │於八十九年三月│玉山銀行存款戶約定書上偽造之「ｅ○○」簽名及│
│    │      │            │                │  十四日被冒名向│  印文各一枚、及印鑑卡上偽造之「ｅ○○」簽名一│
│    │      │            │                │  玉山商業銀行台│  枚及印文一枚，金融卡申請書上偽造之「ｅ○○」│
│    │      │            │                │  中分行申請存款│  印文一枚，均應依刑法第二百十九條規定予以沒收│
│    │      │            │                │  存摺，而被冒領│  。　　　　　　　　　　　　　　　　　　　　　│
│    │      │            │                │  上開銀行0141-9│  玉山商業銀行上開活期儲蓄存款簿一本及金融卡一│
│    │      │            │                │  00-000000活期 │  張，係被告等所有因犯罪所得之物，應依刑法第三│
│    │      │            │                │  儲蓄存款簿一本│  十八條第一項第三款予以沒收。                │
│    │      │            │                │  及上開銀行同號│                                              │
│    │      │            │                │  金融卡一張    │                                              │
├──┼───┼──────┼────────┼────────┼───────────────────────┤
│三三│廖經元│身分證（相片│於八十八年十二月│於八十九年二月十│上開郵局存簿儲金立帳申請書上偽造之「廖經元」  │
│    │      │已換貼不知名│底，在台中市西區│二日被冒名申請台│簽名一枚、「廖經元」印文四枚，應依刑法第二百十│
│    │      │男子之相片）│中美街六三六號前│中公益路郵局，郵│九條規定予以沒收。                            │
│    │      │            │連同皮包被搶    │局代號700、局號0│上開郵局儲金簿一本及金融卡一張，係共犯等所有因│
│    │      │            │                │02140-7、帳號046│犯罪所得之物，應依刑法第三十八條第一項第三款予│
│    │      │            │                │228-7帳戶，而被 │以沒收。                                      │
│    │      │            │                │冒領上開郵政儲金│                                              │
│    │      │            │                │簿一本及同號金融│                                              │
│    │      │            │                │卡一張          │                                              │
├──┼───┼──────┼────────┼────────┼───────────────────────┤
│三四│張麗玲│身分證影本（住址遭變更）及附有│於八十九年二月十│於上開台灣大哥大股份有限公司之行動電話服務申請│
│    │      │戶籍謄本                      │九日被冒名向台灣│書上客戶（申請人）簽名欄及上偽造「張麗玲」簽名│
│    │      │                              │大哥大股份有限公│(署押）各一枚、同意書上偽造之「張麗玲」簽名（ │
│    │      │                              │司申請000000000 │署押）各一枚、門號0000-000000、0000-000000之申│
│    │      │                              │、000000000、09 │請書上偽造代理人「黃晉宏」簽名署押）各一枚，應│
│    │      │                              │00000000號行動電│依刑法第二百十九條規定予以沒收。              │
│    │      │                              │話              │                                              │
├──┼───┼───────────────┼────────┼───────────────────────┤
│三五│蘇富美│身分證影本（住址遭變更）及附有│於八十九年二月二│上開台灣大哥大股份有限公司行動電話服務申請書客│
│    │      │戶籍謄本                      │十一日被冒名向台│戶（申請人）欄上偽造之「蘇富美」簽名（署押）各│
│    │      │                              │灣大哥大股份有限│三枚，應依刑法第二百十九條規定予以沒收。      │
│    │      │                              │公司申請00000000│                                              │
│    │      │             │65、0000000000號│                                              │
│    │      │                              │行動電話門號    │                                              │
│    │      │                              │                │                                              │
├──┼───┼───────────────┼────────┼───────────────────────┤
│三六│黃裕彬│身分證影本（身分證上相片被換貼│於八十九年二月│此張變造身分證上被告記盈仲之相片一張，係被告│
│    │      │被告記盈仲之相片、住址遭變更）│  十三日被冒名向│  所有供犯罪所用之物，應依刑法第三十八條第一項│
│    │      │及附有戶籍謄本                │  台灣大哥大股份│  第二款予以沒收。                            │
│    │      │                              │  有限公司申請09│上開台灣大哥大股份有限公司行動電話服務申請書│
│    │      │                              │  00000000、0918│  客戶（申請人）簽名欄上偽造之「黃裕彬」簽名（│
│    │ │                              │  050602號二支行│  署押）各三枚（共六枚）；                    │
│    │      │                              │  動電話門號    │遠傳千禧專案行動電話服務申請書客戶親簽欄上偽│
│    │      │                              │於八十九年二月│  造之「黃裕彬」簽名（署押）二枚，均應依刑法第│
│    │      │                              │  二十三日向遠傳│  二百十九條規定予以沒收。                    │
│    │      │                              │  電信申請091617│                                              │
│    │      │                              │  7398號行動電話│                                              │
│    │      │                              │  門號          │                                              │
├──┼───┼───────────────┼────────┼───────────────────────┤
│三七│陳明勝│身分證影本（住址遭變更）及附有│於八十九年二月二│上開台灣大哥大股份有限公司行動電話服務申請書客│
│    │      │戶籍謄本                      │十三日被冒名向台│戶（申請人）欄上偽造之「陳明勝」簽名（署押）各│
│    │      │                              │灣大哥大股份有限│一枚，應依刑法第二百十九條規定予以沒收。　　　│
│    │      │                              │公司申請00000000│　　                                          │
│    │      │                              │80、0000000000號│                                              │
│    │      │                              │二支行動電話門號│                                              │
├──┼───┼───────────────┼────────┼───────────────────────┤
│三八│林松山│身分證影本（住址遭變更）及附有│於八十九年三月│上開華南商業銀行存款戶開戶資料上偽造之「林松│
│    │      │戶籍謄本                      │  十三日被冒名向│  山」簽名一枚、「林松山」印文二枚，應依刑法第│
│    │      │                              │  華南商業銀行申│  二百十九條規定予以沒收。                    │
│    │      │                              │  請存款存摺，而│  上開華南商業銀行台中民族路分行活期儲蓄存款存│
│    │      │                              │  被冒領上開銀行│  摺一本及金融卡一張，係被告等所有因犯罪所得之│
│    │      │                              │  000-00-000000-│  物，應依刑法第三十八條第一項款予以沒收。    │
│    │      │                              │  2活期儲蓄存款 │                                              │
│    │      │                              │  存摺一本及上開│                                              │
│    │      │                              │  銀行同號金融卡│                                              │
│    │      │                              │  一張          │                                              │
│    │      │                              │於八十九年三月│上開世華商業銀行五權分行活期儲蓄存款一本及金│
│    │      │                              │  十四日被冒名向│  融卡一張，係被告等所有因犯罪所得之物，應依刑│
│    │      │                              │  世華聯合商業銀│  法第三十八條第一項第三款予以沒收。          │
│    │      │                              │  行五權分行申請│                                              │
│    │      │                              │  存款存摺，而被│                                              │
│    │      │                              │  冒領上開銀行01│                                              │
│    │      │                              │  00000-00000000│                                              │
│    │      │                              │  013號活期儲蓄 │                                              │
│    │      │                              │  存款存摺一本及│                                              │
│    │      │                              │  上開銀行同號金│                                              │
│    │      │                              │ 融卡一張      │                                              │
├──┼───┼───────────────┼────────┼───────────────────────┤
│三九│陳勇志│身分證影本（住址遭變更）及附有│八十九年三月十│上開華南商業銀行存款戶約定書上偽造之「陳勇志│
│    │      │戶籍謄本                      │  三日被冒名向華│  」簽名及印文各二枚；及印鑑卡上偽造之「陳勇志│
│    │      │                              │  南商業銀行水湳│  」簽名一枚及印文二枚，均應依刑法第二百十九條│
│    │      │                              │  分行申請存款存│  規定予以沒收。                              │
│    │      │                              │  摺，而被冒領上│  上開華南商業銀行水湳分行活期儲蓄存款存摺一本│
│    │      │                              │  開銀行426-20-0│  及金融卡一張，係被告等所有因犯罪所得之物，應│
│    │      │                              │  34922-4活期儲 │  依刑法第三十八條第一項第三款予以沒收。      │
│    │      │                 │  蓄存款存摺一本│                                              │
│    │      │                              │  及上開銀行同號│                                              │
│    │      │                              │  金融卡一張    │                                              │
│    │      │                              │八十九年三月十│上開慶豐商業銀行印鑑卡上偽造之「陳勇志」簽名│
│    │      │                              │  三日被冒名向慶│  一枚及印文三枚，應依刑法第二百十九條規定予以│
│    │      │                              │  豐商業銀行文心│  沒收。                                      │
│    │      │                              │  分行申請存款存│  上開慶豐商業銀行文心分行活期儲蓄存款存摺一本│
│    │      │                              │  摺 000-0-000- │  及金融卡一張，係被告等所有因犯罪所得之物，應│
│    │      │                              │  200，而被冒領 │  依刑法第三十八條第一項第三款予以沒收。      │
│    │     │                              │  上開銀行同號金│                                              │
│    │      │                              │  融卡一張      │                                              │
│    │      │                              │於八十九年一月│上開中華電信股份有限公司智慧型網路申請書上偽│
│    │      │                              │  二十八日被冒名│  造之「陳勇志」印文一枚，應依刑法第二百十九條│
│    │      │                              │  向中華電信股份│  規定予以沒收。                              │
│    │      │                              │  有限公司申請智│                                              │
│    │      │                              │  慧型網路（帳號│                                              │
│    │      │                              │  為0000000000，│                                              │
│    │      │                              │  電話號碼08200 │       │
│    │      │                              │  8988）一支電話│                                              │
├──┼───┼───────────────┼────────┼───────────────────────┤
│四○│王清榮│身分證影本及附有戶籍謄本      │於八十九年二月│該變更印鑑申請書上偽造之「王清榮」簽名一枚及│
│    │      │                              │  二十五日被冒名│  印文二枚；及郵政金融卡申請書上偽造之「王清榮│
│    │      │                              │  向申請台中五權│  」簽名一枚及印文二枚，均應依刑法第二百十九條│
│    │      │                              │  路郵局，郵局代│  規定予以沒收。                              │
│    │      │                              │  號700、局號002│  上開郵局郵政儲金簿一本及金融卡一張，係被告等│
│    │      │                              │  131-6、帳號019│  所有因犯罪所得之物，應依刑法第三十八條第一項│
│    │      │                              │  018-9之帳戶， │  第三款予以沒收。                           │
│    │      │                              │  而被冒領上開郵│                                              │
│    │      │                              │  政儲金簿一本及│                                              │
│    │      │                              │  同號金融卡一張│                                              │
├──┼───┼───────────────┼────────┼───────────────────────┤
│四一│邱金龍│身分證影本（住址遭變更）及附有│於八十九年三月│玉山商業銀行存款戶約定書上偽造之「邱金龍」簽│
│    │      │戶籍謄本（於八十八年十月八日下│  十四日被冒名向│  名一枚及印文二枚；及印鑑卡上偽造之「邱金龍」│
│    │      │午某時，在臺中市北屯區某量販店│  玉山商業銀行大│  簽名一枚及印文三枚，均應依刑法第二百十九條規│
│    │      │內被竊）　　　　　　　　　　　│  墩分行申請存款│  定予以沒收。                                │
│    │      │　                            │  存摺，而被冒領│  玉山商業銀行大墩分行上開活期儲蓄存款簿一本及│
│    │      │                              │  上開銀行0288-9│  金融卡一張，係被告等所有因犯罪所得之物，應依│
│    │      │                              │  00-000000活期 │  刑法第三十八條第一項第三款予以沒收。        │
│    │      │                              │  儲蓄存款簿一本│                                              │
│    │      │                              │  及上開銀行同號│                                              │
│    │      │                              │  金融卡一張    │                                              │
│    │      │                              │於八十九年三月│上開郵局存簿儲金立帳申請書上偽造之「邱金龍」│
│    │      │                              │  三日被冒名向台│  印文三枚，應依刑法第二百十九條規定予以沒收。│
│    │      │                              │  中何厝郵局，郵│  上開郵局郵政儲金簿一本及金融卡一張，係被告等│
│    │      │ │  局代號700、局 │  所有因犯罪所得之物，應依刑法第三十八條第一項│
│    │      │                              │  號000000-0、帳│  第三款予以沒收。                            │
│    │      │                              │  號000000-0之帳│                                              │
│    │      │                              │  戶，而被冒領上│                                              │
│    │      │                              │  開郵政儲金簿一│                                              │
│    │      │                              │  本及金融卡一張│                                              │
│    │      │                              │  。            │                                              │
├──┼───┼───────────────┼────────┼───────────────────────┤
│四二│廖學政│僅查扣郵政儲金簿一本（身分證、│於八十九年三月十│上開郵局使用電話語音服務申請書上偽造之「廖學政│
│    │      │台中大智郵局局號000000-0、帳號│日被冒名將上開台│」印文一枚，應依刑法第二百十九條規定予以沒收。│
│    │      │000000-0之存摺等，於八十九年三│中大智郵局之帳戶│上開郵局郵政儲金簿一本及金融卡一張，係被告等所│
│    │      │月間，在台中市○區○○路大智郵│，申請語音密碼  │有因犯罪所得之物，應依刑法第三十八條第一項第三│
│    │      │局辦理存摺轉帳時遺失          │                │款予以沒收。                                  │
├──┼───┼───────────────┼────────┼───────────────────────┤
│四三│劉飛伶│身分證影本（被換貼另案被告林峰│八十九年三月十│大眾商業銀行印鑑卡上偽造之「劉飛伶」簽名一枚│
│    │      │君之相片，且住址遭變更）（此張│  三日被冒名向大│  及印文四枚；金融卡請用書上偽造之「劉飛伶」簽│
│    │      │變造身分證上被告申○○之相片一│  眾商業銀行台中│  名一枚及印文二枚；及金融卡申請書暨約定書上偽│
│    │      │張，應依刑法第三十八條第一項第│  分行申請存款存│  造之「劉飛伶」簽名及印文各一枚，均應依刑法第│
│ │      │二款予以沒收）                │  摺，而被冒領上│  二百十九條規定予以沒收。                    │
│    │      │                              │  開銀行011-10-1│  上開大眾商業銀行台中分行活期儲蓄存款存摺一本│
│    │      │                              │  12263-0活期儲 │  及金融卡一張，係被告等所有因犯罪所得之物，應│
│    │      │                              │  蓄存款一本及上│  依刑法第三十八條第一項第三款予以沒收。      │
│    │      │                              │  開銀行同號金融│                                              │
│    │      │                              │  卡一張。      │                                              │
│    │      │                              │八十九年三月七│上開大安商業銀行存摺存款業務申請書約定書上偽│
│    │      │                              │  日被冒名向大安│  造之「劉飛伶」簽名一枚及印文二枚；及於印鑑卡│
│    │      │                              │  商業銀行台南分│  上偽造之「劉飛伶」簽名一枚及印文二枚，應依刑│
│    │      │                              │  行申請存款存摺│  法第二百十九條規定予以沒收。                │
│    │      │                              │  ，而被冒領上開│                                              │
│    │      │                              │  銀行000-00-000│                                              │
│    │      │                              │  220-0活期儲蓄 │                                              │
│    │      │                              │  存款一本。    │                                              │
│    │      │                              │八十九年三月十│上開華南商業銀行存款戶約定書上偽造之「劉飛伶│
│    │      │                              │  三日被冒名向華│  」簽名及印文各三枚（原審卷二p162）；及印鑑　│
│    │      │                              │  南商業銀行水湳│  卡上偽造之「劉飛伶」簽名一枚及印文二枚，均應│
│    │      │                              │  分行申請426200│  依刑法第二百十九條規定予以沒收。　　　　　　│
│    │      │                              │  349236存款存摺│  上開華南商業銀行水湳分行活期儲蓄存款存摺一本│
│    │      │                              │  一本及上開銀行│  及金融卡一張。　　                          │
│    │      │                              │  同號金融卡一張│                                              │
│    │      │                              │  。            │                                              │
│    │      │                              │於八十九年三月│上開郵局存簿儲金印鑑卡上偽造之「劉飛伶」印文│
│    │      │                              │  九日被冒名台中│  三枚；儲金人紀要欄上偽造之「劉飛伶」印文一枚│
│    │      │                              │  何厝郵局，郵局│  ，均依刑法第二百十九條規定予以沒收。　　　　│
│    │      │                              │  代號700、局號0│ 上開郵局郵政儲金簿一本及金融卡一張，係被告等 │
│    │      │                              │  02144-1、帳號0│ 所有因犯罪所得之物，應依刑法第三十八條第一項 │
│    │      │                              │  31519-3之帳戶 │ 第三款予以沒收。                             │
│    │      │                              │  ，而被冒領上開│                                              │
│    │      │                              │  郵政儲金簿一本│                                              │
│    │      │                              │  及金融卡一張。│                                              │
│    │      │                              │於八十九年三月│上開台中商業銀行約定書上偽造之「劉飛伶」簽名│
│    │      │                              │  十四日被冒名向│  二枚及印文二枚，應依刑法第二百十九條規定予以│
│    │      │                              │  台中商業銀行申│  沒收。                                      │
│    │      │                              │  請存款存摺，而│  上開台中銀行台中分行活期儲蓄存款存摺一本及金│
│    │      │     │  被冒領上開銀行│  融卡一張，係被告等所有因犯罪所得之物，應依刑│
│    │      │                              │  0000000-000000│  法第三十八條第一項第三款予以沒收。          │
│    │      │                              │  3677-1號活期儲│                                              │
│    │      │                              │  蓄存款存摺一本│                                              │
│    │      │                              │  及上開銀行同號│                                              │
│    │      │                              │  金融卡一張    │                                              │
│    │      │                              │八十九年三月十│上開亞太商業銀行存戶約定書上偽造之「劉飛伶」│
│    │      │                              │  四日被冒名向亞│  簽名及印文各一枚；及顧客資料卡上偽造之「劉飛│
│    │      │                              │  太商業銀行營業│  伶」簽名一枚及印文二枚，均應依刑法第二百十九│
│    │      │                         │  部申請存款存摺│  條規定予以沒收。  　　　                    │
│    │      │                              │  ，而被冒領上開│  上開亞太商業銀行水湳分行活期儲蓄存款存摺一  │
│    │      │                              │  銀行0000-00-00│  本，係被告等所有因犯罪所得之物，應依刑法第三│
│    │      │                              │  303-8-0綜合存 │  十八條第一項第三款予以沒收。                │
│    │      │                              │  款存摺一本    │　　　　　　　　　　　　　　　　　　　　　　　│
│    │      │                              │於八十九年三十│上開世華聯合商業銀行印鑑卡上偽造之「劉飛伶」│
│    │      │                              │  四日被冒名世華│  簽名一枚及印文二枚，應依刑法第二百十九條規定│
│    │      │                              │  聯合商業行台中│  以沒收。                                    │
│    │      │                              │  分行申請存摺，│  上開世華聯合商業銀行台中分行活期儲蓄存款存摺│
│    │      │                              │  而被冒領開銀行│  一本及金融卡一張，係被告等所有因犯罪所得之物│
│    │      │                              │  0000000-000000│  ，應依刑法第三十八條第一項第三款予以沒收。  │
│    │      │                              │  3677-1活期儲蓄│                                              │
│    │      │                              │  存款存摺本及上│                                              │
│    │      │                              │  開銀行同金融卡│                                              │
│    │      │                              │  一張          │                                              │
│    │      │                              │                │                                              │
│    │      │                              │                │                                              │
├──┼───┼───────────────┼────────┼───────────────────────┤
│四四│張珍梅│身分證影本及附有戶籍謄本      │於八十九年三月│上開第一商業銀行開戶資料上偽造之「張珍梅」簽│
│    │      │                              │  一日被冒名向第│  名二枚、「張珍梅印文一枚，均應依刑法第二百十│
│    │      │                              │  一商業銀行南台│  九條規定予以沒收。                          │
│    │      │                              │  中分行申請存款│  上開第一商業銀行南台中分行活期儲蓄存款存摺一│
│    │      │                              │  存摺，而被冒領│  本及金融卡一張，係被告等所有因犯罪所得之物，│
│    │      │                              │  上開銀行402-50│  應依刑法第三十八條第一項第三款予以沒收。    │
│    │      │                              │  -245271號活期 │                                              │
│    │      │                              │  儲蓄存款存摺一│                                              │
│    │      │                              │  本及上開銀行同│                                   │
│    │      │                              │  號金融卡一張  │                                              │
├──┼───┼───────────────┼────────┼───────────────────────┤
│四五│戊○○│身份證遺失                    │89/02/29      │台灣大哥大開戶資料上偽造之「戊○○」簽名六枚，│
│    │      │                              │  遭冒名申請台灣│應依刑法第二百十九條規定予以沒收。  　        │
│    │      │                              │  大哥大行動電話│                                              │
│    │      │                              │  0000000000    │                                              │
│    │      │                              │89/02/29      │                                              │
│    │      │                              │  遭冒名申請台灣│                                              │
│    │      │                              │  大哥大行動電話│                                              │
│    │      │                              │  0000000000    │                                              │
├──┼───┼──────┬────────┼────────┼───────────────────────┤
│四六│Ｚ○○│身分證（已換│八十七年三月十五│於八十九年二月二│遠傳千禧專案行動電話八十九年二月二十四日服務申│
│    │（原名│貼不知名女子│日晚上七時許，在│十四日遭他人冒申│請書上偽造之「曾儀君」簽名二枚、偽造代理人「黃│
│    │曾儀君│之相片及住址│台北市○○○路五│請遠傳電信０９１│裕彬」簽名各一枚，應依刑法第二百十九條規定予以│
│    │）    │被變更）    │段大有公車二八四│0000000及│沒收。　　　　　　　　　　　　　　　　　　　　│
│    │      │            │號公車內遺失    │00000000│　　　　　　　　　　　　　　　　　　          │
│    │      │            │                │１９號二枝行動電│                                              │
│    │      │            │         │話門號　　　　　│                                              │
├──┼───┼──────┼────────┼────────┼───────────────────────┤
│四七│丙○○│均僅查扣其遭│不詳            │遭冒名申請高雄武│上開郵政存簿儲金立帳申請書上偽之「丙○○」簽│
│    │      │變造之身分證│                │廟郵局，郵局代號│  名一枚、「丙○○」印文二枚，應依刑法第二百十│
│    │      │影本及附有戶│                │700、局號004160-│  九條規定予以沒收。                          │
│    │      │籍謄本      │                │9、帳號000000-0 │上開郵局儲金簿一本及金融卡一張，係被告等所有│
│    │      │（身分證上相│                │之帳戶，而被冒領│  因犯罪所得之物，應依刑法第三十八條第一項第三│
│    │      │片被換貼或住│                │上開郵政儲金簿一│  款予以沒收。                                │
│    │      │址被變更）  │                │本及郵政儲金0041│                                              │
│    │      │           │                │0000000000號金融│                                              │
│    │      │            │                │卡一張          │                                              │
├──┼───┼──────┼────────┼────────┼───────────────────────┤
│四八│Ｋ○○│身分證（住址│於八十五年一月中│於八十九年三月│於八十九年三月十日被冒名向台灣大哥大股份有限│
│    │      │遭變更）    │旬，在屏東縣恆春│十日被冒名向台灣│公司申請門號 0000-000000、0000-000000，0918-69│
│    │      │            │鎮住處被竊      │大哥大股份有限公│1557三支，並均於上開三支門號申請書及同意書偽造│
│    │      │            │                │司申請三支行動電│「Ｋ○○」簽名各一枚，均應依刑法第二百十九條規│
│    │      │            │                │話              │定予以沒收。                                  │
│    │      │            │                │                │                                              │
│    │      │            │                │                │                                              │
│    │      │            │                │於八十九年三月│上開和信電信公司申請偽造「Ｋ○○」簽名一枚應│
│    │      │            │                │六日被冒名向和信│依刑法第二百十九條規定予以沒收。              │
│    │      │            │                │電信公司申請行動│                                              │
│    │      │            │                │電話門號（本院卷│                                              │
│    │      │            │                │二P332）0000-000│                                              │
│    │      │            │                │628  一支       │                                              │
└──┴───┴──────┴────────┴────────┴───────────────────────┘
                                                              　　　　　Ｆ
